臺灣高雄地方法院刑事判決　　　　　　　100年度訴字第881號
公　訴　人　臺灣高雄地方法院檢察署檢察官
被　　　告　曾世瑋
指定辯護人　馬興平律師
被　　　告　魏志哲
選任辯護人　陳富勇律師
上列被告因毒品危害防制條例等案件，經檢察官提起公訴（100
年度偵字第13080 、13226 號）及移送併辦（100 年度偵字第20
104 號），本院判決如下：
    主      文
曾世瑋共同犯如附表一編號10、11、14、16至18、20、21、24、
28至30所示之罪，各處如該編號處刑欄所示之刑；又犯如附表一
編號1 至8 、12、19、25、27所示之罪，各處如該編號處刑欄所
示之刑。應執行有期徒刑貳拾年，褫奪公權柒年，扣案如附表二
編號11所示之物品沒收，未扣案之販賣第一級毒品所得共新臺幣
壹萬玖仟元沒收（其中新臺幣壹萬貳仟元部分，應與魏志哲連帶
沒收），如全部或一部不能沒收時，以其財產抵償之（其中新臺
幣壹萬貳仟元部分，應與魏志哲連帶抵償）。
魏志哲共同犯如附表一編號10、11、14、16至18、20、21、24、
、28至30所示之罪，各處如該編號處刑欄所示之刑；又犯如附表
一編號9 、13 、15 、22、23、26所示之罪，各處如該編號處刑
欄所示之刑；又犯損壞公務員職務上掌管之文書罪，處有期徒刑
月。應執行有期徒刑拾年，褫奪公權拾年，扣案如附表二編
號11所示之物品沒收，未扣案之販賣第一級毒品所得共新臺幣壹
萬陸仟伍佰元沒收（其中新臺幣壹萬貳仟元部分，應與曾世瑋連
帶沒收），如全部或一部不能沒收時，以其財產抵償之（其中新
臺幣壹萬貳仟元部分，應與曾世瑋連帶抵償）。
    事      實
一、曾世瑋前受僱於魏志哲（綽號「叩頭仔」）所經營資源回收
    場從事資源回收工作，二人平日共同持用行動電話門號0000
    000000號、0000000000號、0000000000號作為聯絡工具，渠
    等均明知海洛因係毒品危害防制條例第2 條第2 項第1 款所
    列之第一級毒品，不得非法販賣、持有，竟仍分別為下列犯
    行：
(一)、曾世瑋、魏志哲各自基於販賣第一級毒品海洛因以牟利之犯
    意，分別於附表一編號1 至8 、12、19、25、27所示時間（
    曾世瑋涉犯部分）及附表一編號9 、13、15、22、23、26所
    示時間（魏志哲涉犯部分），經上開附表一各編號所示購毒
    者分別撥打渠等所持用如附表一各編號所示行動電話門號聯
    絡，並於電話中議定毒品交易時間、地點後，曾世瑋、魏志
    哲旋即分別依約前往如附表一各編號所示地點與各該購毒者
    會合，並各以附表一各編號之價額，販賣如附表一各編號所
    示數量不詳之第一級毒品海洛因予上揭購毒者。
(二)、曾世瑋、魏志哲復共同基於販賣第一級毒品海洛因以牟利之
    犯意聯絡，先後於附表一編號10、11、14、16、17、18、20
    、21、24、28、29、30所示時間，經上開附表一各編號所示
    購毒者分別撥打渠等所共同持用如附表一各編號所示行動電
    話門號聯絡，先由曾世瑋（附表一編號11、14、16、17、18
    、20、21 、24 、28、29、30部分）或魏志哲（附表一編號
    10、11、14部分）於電話中與購毒者議定毒品交易時間、地
    點後，渠等二人隨即依約單獨或共同前往如附表一各編號所
    示地點與各該購毒者會合，並以附表一各編號所示之價額，
    販賣如附表一各編號所示數量不詳之第一級毒品海洛因予上
    揭購毒者。
二、嗣因警方於查緝另案販毒案件過程中，獲悉曾世瑋、魏志哲
    涉有上開販賣毒品嫌疑，於民國100 年4 月21日下午持本院
    所核發搜索票前往魏志哲位於高雄市○○區○○路133 巷10
    弄9 號住處欲進行搜索之際，曾世瑋、魏志哲恰欲返回該處
    ，見上開情狀後立即逃離現場，並前往址設高雄市○○區○
    ○街51號之「金銀島汽車旅館」租屋藏匿，經警循線追查後
    ，於同日晚間7 時10分許前往曾世瑋、魏志哲所承租之上開
    汽車旅館105 號房間外埋伏守候，適見曾世瑋欲自汽車旅館
    所承租房間外出，警方見機不可失，隨即當場在該房間房門
    處逕行拘提曾世瑋、魏志哲二人，並於該房間執行附帶搜索
    後，扣得如附表二所示之物品，始悉上情，旋將魏志哲、曾
    世瑋帶回高雄市政府警察局刑事警察大隊進行調查，同時依
    法報請臺灣高雄地方法院檢察署檢察官簽發拘票。迄至翌日
    上午11時19分許，魏志哲在高雄市政府警察局刑事警察大隊
    接受警方詢問時（起訴書誤植為於100 年4 月21日晚間在前
    揭「金銀島汽車旅館」查獲現場），經員警李子能依法提示
    由臺灣高雄地方法院檢察署檢察官陳建宏所核發拘票一式三
    聯供其閱覽時，魏志哲竟基於損壞公務員職務上掌管之文書
    之犯意，乘隙奪取該拘票，並徒手將該三聯拘票一併撕裂為
    二截，導致該等拘票喪失其原有之效用而損壞。
三、案經高雄市政府警察局刑事警察大隊報告臺灣高雄地方法院
    檢察署檢察官偵查起訴暨移送併辦。
    理      由
壹、程序方面：
一、關於被告曾世瑋、魏志哲所共同持用門號0000000000號、00
    00000000號、0000000000號行動電話通訊監聽譯文之證據能
    力：
    按有偵查犯罪職權之公務員，依通訊保障及監察法規定聲請
    核發通訊監察書所監聽之錄音內容，為實施刑事訴訟程序之
    公務員依法定程序取得之證據，又依該監聽錄音譯成文字，
    其所作成之譯文，乃監聽錄音內容之顯示，為學說上所稱之
    派生證據，倘當事人對於該譯文內容之同一性或真實性發生
    爭執或有所懷疑時，法院固應依刑事訴訟法第165 條之1第2
    項規定勘驗該監聽之錄音踐行調查證據程序，使之忠實再現
    以確保內容之真實、同一；惟當事人如已承認該錄音譯文之
    內容屬實，或對於該譯文之內容並無爭執，而法院復已就該
    譯文依法踐行調查證據程序者，該通訊監察之譯文，自亦有
    證據能力，且與播放錄音有同等價值（參見最高法院97年度
    臺上字第2023號判決意旨）。查高雄市政府警察局自100 年
    3 月18日起至同年5 月13日止，經本院核發100 年聲監字第
    、468 號、100 年聲監字第656 號、100 年聲監續字第1051
    號通訊監察書准予監聽後，分別對被告曾世瑋、魏志哲所共
    同持用之門號0000000000號、0000000000號、0000000000號
    行動電話實施通訊監察一節，業經本院依職權調取上開通訊
    監察卷宗查核屬實，為合法之通訊監察。在通訊監察期間取
    得被告曾世瑋、魏志哲以上述行動電話與證人吳修賢、蔡佳
    靜、劉宗原、顏嘉宏、黃清木、蔡如薰及王麗娟等人對話內
    容之錄音，並無違法取證之瑕疵，且被告及辯護人對於依此
    核發之通訊監察書所監聽之譯文內容真正均不爭執，並經本
    院依法踐行調查程序予以提示，上揭監聽譯文所表彰依法律
    規定程序取得之語音證物內容，自具有證據能力。
二、本判決所引用其餘屬於傳聞證據部分之證據能力：
    按被告以外之人於審判外之陳述，雖不符刑事訴訟法第159
    條之1 至第159 條之4 之規定，而經當事人於審判程序同意
    作為證據，法院審酌該言詞陳述或書面陳述作成時之情況，
    認為適當者，亦得為證據；又當事人、代理人或辯護人於法
    院調查證據時，知有第159 條第1 項不得為證據之情形，而
    未於言詞辯論終結前聲明異議者，視為有前項之同意，刑事
    訴訟法第159 條第1 項、第159 條之5 分別定有明文。查本
    判決所引用屬於傳聞證據之部分，均已依法踐行調查證據程
    序，且當事人於審判程序亦同意作為證據，而經本院審酌證
    據資料作成時之情況，並無違法不當及證明力明顯過低之瑕
    疵，亦無依法應排除其證據能力之情形，認以之作為證據應
    屬適當，故自有證據能力。
貳、實體方面：
一、關於被告曾世瑋、魏志哲所涉販賣第一級毒品海洛因犯行部
    分：
    訊據被告曾世瑋對於其分別於附表一編號1 至8 、10至12、
    14、16至21、24、25、27至30所示時地，分別以附表一各編
    號所示方式販賣第一級毒品予如附表一各編號所示之購毒者
    之犯行，均坦承不諱；至被告魏志哲固坦承於附表一編號9
    、10、11 、13 、14、15、22、23、26所示時間分別持用門
    號0000000000號、0000000000號、0000000000號行動電話與
    各該編號所示購毒者進行通話之事實，惟矢口否認涉有販賣
    第一級毒品海洛因犯行，辯稱：曾世瑋係受伊僱請在資源回
    收場從事資源回收工作，門號0000000000號、0000000000號
    、0000000000號行動電話平日均係由曾世瑋持用，伊僅偶爾
    於曾世瑋工作忙碌時會幫忙接聽電話，並於電話中與對方閒
    聊，並未涉及毒品交易事項云云，經查：
(一)、關於被告曾世瑋所涉販賣第一級毒品海洛因犯行部分：
    訊據被告曾世瑋對於其分別於附表一編號1 至8 、10至12、
    14、16至21、24、25、27至30所示時地，分別以附表一各編
    號所示方式販賣第一級毒品予如附表一各編號所示之購毒者
    之犯行，均坦承不諱，且分據證人即購毒者吳修賢、蔡佳靜
    、劉宗原、顏嘉宏、黃清木、蔡如薰及王麗娟於警詢、偵查
    中證述綦詳（見警卷第24至27頁、第35至39頁、第44至47頁
    ，偵卷第17至20頁、第54至58頁、第67至69頁、第78至82頁
    、第10 5至107 頁、第112 至117 頁、第171 至174 頁、第
    181 至195 頁、第196 至204 頁），並有被告曾世瑋所持用
    門號0000000000號、0000000000號、0000000000號行動電話
    於上開附表一各編號所示毒品交易時間之通訊監察譯文在卷
    可佐（見警卷第11頁、第40至40-1頁、第48頁，偵卷第28頁
    、第62至64頁、第70至71頁、第83頁、第121 至121-1 頁）
    ，堪信被告曾世瑋上開自白與事實相符，足堪採為認定事實
    之依據。
(二)、關於被告魏志哲所涉販賣第一級毒品海洛因犯行部分：
  1.被告魏志哲僱請同案被告曾世瑋於其所經營之資源回收場工
    作，並曾使用門號0000000000號、0000000000號、00000000
    00號行動電話，且附表一編號9 至11、13至18、20至24、26
    、28至30所示購毒者均係經由撥打上開行動電話聯絡後，分
    別購得第一級毒品海洛因等情，除為被告魏志哲所自承外，
    復據證人即購毒者蔡佳靜、劉宗原、顏嘉宏、黃清木、蔡如
    薰及王麗娟等人於警詢、偵查中證述明確（見警卷第24至27
    頁、第44至47頁，偵卷第17至20頁、第54至58頁、第67至69
    頁、第78至82頁、第112 至117 頁、第171 至174 頁、第18
    1 至195 頁、第200 至204 頁），復有行動電話門號000000
    0000號、0000000000號、0000000000號於上開附表一各編號
    所示毒品交易時間之通訊監察譯文在卷可佐（見警卷第11頁
    、第28頁、第48頁，偵卷第63至64頁、第70至71頁、第83頁
    、第121 至121-1 頁），是此部分事實，自堪認定。
  2.附表一編號9 至11、13所示被告魏志哲販賣毒品予蔡佳靜部
    分：
  證人即附表一編號9 至11、13所示購毒者蔡佳靜於警詢、偵
    查時均證述：於100 年4 月3 日12時56分9 秒及同日13時16
    分18秒，我以我自己所持用之行動電話門號0000000000號撥
    打行動電話門號0000000000號，向綽號「叩頭仔」即被告魏
    志哲聯絡購毒事宜，後來我們約在澄清路麥當勞的宜兒樂商
    店旁巷子交易，當時被告魏志哲交付1,500 元的海洛因給我
    ；又於100 年4 月5 日21時23分57秒及同日21時54分14秒，
    我再度撥打上開行動電話聯絡購毒事宜，分別由被告魏志哲
    及綽號「阿瑋」即被告曾世瑋接聽，電話中我們約在大寮鳳
    林路麥當勞前交易，是由被告魏志哲、曾世瑋共乘1 部摩托
    車到達現場，並由被告曾世瑋交付1,500 元的海洛因給我完
    成交易；另於100 年4 月10日14時11分12秒及同日14時45分
    13秒，我撥打上開行動電話聯絡購毒事宜，分別由被告魏志
    哲、曾世瑋接聽，電話中我們約在澄清路麥當勞的宜兒樂商
    店旁交易，是由被告魏志哲騎乘機車前往該處交付1,500 元
    的海洛因給我完成交易；於100 年4 月18日11時42分4 秒及
    同日12時11分57秒，我有先後撥打門號0000000000號行動電
    話聯絡購毒事宜，分別由被告魏志哲、曾世瑋接聽，我們約
    在三民區○○路全聯福利中心旁巷子交易，是由被告魏志哲
    騎乘機車拿1,000 元的海洛因給我完成交易，當時我們在電
    話中是以「大ㄟ」、「小ㄟ」作為交易代號，分別代表每包
    1,000 元或500 元的海洛因等語（見偵卷第54至58頁、第20
    0 至204 頁），參以證人蔡佳靜所持用行動電話門號000000
    0000號、0000000000號分別於上揭時間撥入行動電話門號00
    00000000號、0000000000號，通話內容略以（蔡佳靜部分簡
    稱「蔡」，被告魏志哲部分簡稱「魏」，被告曾世瑋部分簡
    稱「曾」）：（100 年4 月3 日12時56分9 秒通話內容部
    分）「蔡：喂！我佳佳啦，現在過去有嗎？」、「魏：有啊
    」、「蔡：昨天我要拿1 千5 ，結果只有5 百而已，哪裡？
    」、「魏：澄清路麥當勞好了。」、「蔡：多弄些給我啦，
    好」；（同日13時16分18秒通話內容部分）「蔡：喂，我到
    了，我要1 千5 啦。」、「魏：好，我馬上到。」（100
    年4 月5 日21 時23 分57秒通話內容部分）「魏：你要怎樣
    ？」、「蔡：1 千5 啊」、「魏：好！」、「蔡：你要多弄
    些給我喔！」；（同日21時54分14秒通話內容部分）「蔡：
    是要到了沒？」、「曾：大寮區了啦」、「蔡：水果攤有2
    個可疑的人，我沒停在那邊，我在附近隨便繞啦」、「曾：
    麥當勞啦，我到了啦」、「蔡：好啦」（10 0年4 月10日
    14時11分12秒通話內容部分）「蔡：喂！我佳佳啦，要去哪
    裡？」、「魏：澄清路那邊好了，你要去找他『大ㄟ』還是
    『小ㄟ』的打麻將？」、「蔡：要『大小』。」、「魏：2
    個都要？好啦。」、「蔡：嗯。」；（同日14時45分13秒通
    話內容部分）「曾：妳打0000000000 啦 」、「蔡：好！」
    （100 年4 月18日11時42分4 秒通話內容部分）「蔡：你
    可以過來鳳山嗎？」、「魏：你過來我請妳啦」、「蔡：請
    我什麼？」、「魏：請妳好的啊，過來就對了啦，過來我請
    妳啦。」、「蔡：真的嗎？哪裡？」、「魏：過來明誠路全
    聯這邊。」、「蔡：好啦，你要請我喔！」、「魏：好啦」
    ；（同日12時11分57秒通話內容部分）「蔡：喂！我到了。
    」、「曾：好，我出去」等語，有卷附通訊監察譯文1 份在
    卷可參（見偵卷第63至64頁），核與證人蔡佳靜上開證述毒
    品交易過程及細節等內容，大致相符，再佐以被告魏志哲於
    本院審理時除供承其綽號確實為證人蔡佳靜所稱之「叩頭仔
    」外，復自承上開通訊監聽譯文確為其與蔡佳靜電話中所進
    行交談內容等情，足見證人蔡佳靜證述被告魏志哲於編號9
    至11、13所示時地分別販售海洛因之情，尚非無據。
  至被告魏志哲於本院審理時雖辯稱：伊僅係偶爾於同案被告
    曾世瑋工作忙碌時會幫忙接聽電話，並於電話中與對方閒聊
    ，上開通訊對話內容之真意，實係蔡佳靜欲出售七星香菸予
    伊，或係伊開玩笑要請蔡佳靜吃飯，均無涉海洛因毒品交易
    云云（見本院卷第42頁），然參以被告魏志哲於本院100 年
    8 月3 日羈押訊問期日時初稱：我不認識蔡佳靜，也從來沒
    有與蔡佳靜見面或聯絡過云云（見本院卷第21頁），嗣於本
    院準備程序期日及審理期日時始改以前詞置辯，其前後供述
    內容已非一致，且有避重就輕之情，是否值採，尚非無疑。
    況且，綜觀上揭通訊內容之對話內容語意，均僅見證人蔡佳
    靜主動向被告魏志哲、曾世瑋提出諸如『1 千5 』、『5 百
    』、『大ㄟ』、『小ㄟ』等代表交易物品數量之詞語，同時
    要求被告魏志哲、曾世瑋交付之情，未見有何被告魏志哲所
    述證人蔡佳靜欲出售香菸之對話內容存在，甚且，佐以證人
    蔡佳靜復於上開通話時尚提及「水果攤有2 個可疑的人，我
    沒停在那邊，我在附近隨便繞啦」等語，應可推見渠等經由
    電話要約外出所進行之交易內容當屬非法，否則自可於公開
    場所依正當方式進行，當無因相約地點有不明人士出現即暫
    緩交易之必要，徵諸此情，益見證人蔡佳靜前揭證述渠等係
    為進行毒品交易等情，應屬為真，是被告魏志哲猶以前揭情
    詞置辯，自非足採。
  3.附表一編號14、15所示被告魏志哲販賣毒品予劉宗原部分：
  證人即附表一編號14、15所示購毒者劉宗原於警詢、偵查及
    本院審理時均證述：我是以自己所持用之0000000000號撥打
    綽號「叩頭仔」即被告魏志哲、綽號「偉阿」即被告曾世瑋
    所持用之0000000000號電話購買毒品，每次交易均有成功，
    第1 次是於100 年3 月28日20時7 分18秒及同日20時26分6
    秒，先後撥打0000000000號聯絡購毒事宜，分別由被告曾世
    瑋、魏志哲接聽，我們約在高雄市三民區○○○路的全聯福
    利中心附近交易，由被告曾世瑋前往該處交付1,500 元的海
    洛因給我，第2 次是於100 年4 月21日8 時8 分47秒撥打00
    00000000號聯絡購毒事宜，是由被告魏志哲接聽，同樣約在
    上開全聯福利中心交易，由被告魏志哲騎乘機車至現場交付
    500 元的海洛因給我，我們在電話中所稱「蠻牛一張」、「
    蠻牛一罐」均是指海洛因1,000 元，「七仔」、「小漢仔」
    是指小包的海洛因500 元等語（見警卷第24至27頁，偵卷第
    17至20頁，本院卷第210 至219 頁），參以證人劉宗原所持
    用行動電話門號0000000000號分別於上揭時間撥入行動電話
    門號行動電話門號0000000000號，通話內容略以（劉宗原部
    分簡稱「劉」，被告魏志哲部分簡稱「魏」，被告曾世瑋部
    分簡稱「曾」）：（100 年3 月28日20時7 分18秒通話內
    容部分）「劉：喂！你那邊有『蠻牛』嗎？要一張啦。」、
    「曾：來啊！」、「劉：要去哪裡？」、「曾：去鼎山街與
    明誠路那邊。」、「劉：好」；（同日20時26分6 秒通話內
    容部分）「劉：跟你講『蠻牛』一罐啦，『七仔』要『小漢
    的』」、「魏：來明誠路這邊一間寢具生活館啦！」、「劉
    ：好！」（100 年4 月21日8 時8 分47秒通話內容部分）
    「劉：我原仔，我到全家了喔。」、「魏：全家？」、「劉
    ：嘿。」、「魏：全家？」、「劉：嘿啦，沒有要去那啊，
    沒啦，全聯啊！」、「魏：好啦，好啦。」等語，有卷附通
    訊監察譯文1 份可參（見警卷第11頁、第28頁），核與證人
    劉宗原上開證述毒品交易過程及細節等內容，大致相符，再
    佐以被告魏志哲於本院審理時除供承其綽號確實為證人劉宗
    原所稱之「叩頭仔」外，復自承上開通訊監聽譯文確為其與
    劉宗原電話中所交談內容，以及證人即共同被告曾世瑋於本
    院審理時亦證述：通訊監察譯文對話內容內所稱『大漢仔』
    是指海洛因1,000 元、『小漢仔』是指海洛因500 元、『七
    仔』、『蠻牛』是指海洛因，均是毒品交易代號（見本院卷
    第239 頁）等情，足見證人劉宗原證述被告魏志哲於編號14
    、15所示時地分別販售海洛因之情，尚非無據。
  至被告魏志哲雖辯稱：伊僅係偶爾於同案被告曾世瑋工作忙
    碌時會幫忙接聽電話，並於電話中與對方閒聊，上開通訊對
    話內容之真意，實係劉宗原要前往伊住處，伊住處附近有間
    全家便利商店，全聯則是伊工作地點，伊是向劉宗原指引路
    線，另所謂『大漢』、『小漢』均是指曾世瑋的朋友，『蠻
    牛』則是指飲料，『七仔』是指女性服裝，均無涉及海洛因
    毒品交易云云，惟姑且不論證人劉宗原於本院審理時業已明
    確證述：上開通訊監察譯文對話內容是我聯絡被告要購買毒
    品，非被告向我報路等語綦詳（見本院卷第212 頁），參以
    上接通訊監察對話內容全文，設若被告魏志哲僅係單純於電
    話通話中向證人劉宗原指引道路，又何需同時提及明顯毫無
    關連性且語意隱晦不明之「蠻牛」、「七仔」、「小漢」等
    語，又若『大漢』、『小漢』均係指同案被告曾世瑋之友人
    ，何以渠等於通聯對話中係以『一罐』、『一張』等數量單
    位形容之，況綜觀上揭通訊監聽譯文內容全文之對話情境語
    意，亦與被告魏志哲所稱僅係指引道路云云，並非相符，足
    見被告魏志哲前開所辯，應與事實不符，並非可採。
  4.附表一編號16至18、20至21所示被告魏志哲販賣毒品予顏嘉
    宏部分：
  證人即附表一16至18、20至21示購毒者顏嘉宏於警詢、偵查
    時均證述：我均是以我所持用之0000000000號撥打00000000
    00號電話向綽號「阿瑋」之男子即被告曾世瑋聯繫購買海洛
    因事宜，再由被告曾世瑋的同夥即綽號「叩頭仔」即被告魏
    志哲前往約定地點交付海洛因毒品給我，電話中均是『大的
    』、『大漢』代表1,000 元1 包的海洛因，『小的』、『小
    漢』代表500 元1 包的海洛因，作為毒品交易的暗號，第1
    次是於100 年3 月28日上午11時59分42秒、同日12時4 分5
    秒先後撥打上開電話，由被告曾世瑋接聽後，我們約在高雄
    市三民區三民高中側門交易，當時我在該處等很久，所以於
    同日12時16分17秒時還有另外撥打一通電話催促對方，後來
    是由被告魏志哲騎乘腳踏車前往該處交付500 元的海洛因給
    我，第2 次是100 年4 月7 日上午8 時48分5 秒、同日8 時
    51分35秒接續撥打上開電話，由被告曾世瑋接聽後，我們約
    在高雄市三民區三民高中側門交易，由被告魏志哲騎乘機車
    前往該處交付500 元的海洛因給我，第3 次是100 年4 月7
    日中午12時5 分13秒、同日中午12時8 分35秒接續撥打上開
    電話，分別由被告魏志哲、曾世瑋接聽，我們約在三民高中
    側門交易毒品，並由被告魏志哲騎乘機車前往該處交付500
    元的海洛因給我，第4 次是100 年4 月8 日晚間9 時26分13
    秒、同日晚間9 時37分57秒接續撥打上開電話，分別由被告
    魏志哲、曾世瑋接聽，我們約在高雄市○○區○○路上的1
    間全聯福利中心附近交易，是由被告魏志哲騎乘機車至現場
    交付1,000 元的海洛因給我完成交易，第5 次是100 年4 月
    9 日上午9 時52分14秒、同日10時7 分53秒接續撥打上開電
    話，均由被告曾世瑋接聽，我們約在三民高中側門交易，是
    由被告魏志哲牽2 隻狗散步走路出來拿1,000 元的海洛因給
    我等語（見偵卷第11 2至117 頁、第188 至191 頁），參以
    證人顏嘉宏所持用行動電話門號0000000000號分別於上揭時
    間撥入行動電話門號行動電話門號0000000000號，通話內容
    略以（顏嘉宏部分簡稱「顏」，被告魏志哲部分簡稱「魏」
    ，被告曾世瑋部分簡稱「曾」）：（100 年3 月28日11時
    59分42秒通話內容部分）「顏：喂！我嘉宏啦，要過去哪？
    」、「曾：去三民高中側門。」、「顏：好。」；（同日12
    時4 分5 秒通話內容部分）「顏：喂！我宏啊，我到了！」
    、「曾：要『大的』還是『小的』？」、「顏：『小的』。
    」；（同日12時16分17秒通話內容部分）「顏：喂！我嘉宏
    ，到了嗎？」、「曾：你會看到一個騎腳踏車的，剛出去而
    已。」（100 年4 月7 日上午8 時48分5 秒通話內容部分
    ）「顏：喂！我宏阿啦，我在這了，可以馬上出來？」、「
    曾：你要找『大ㄟ』還是『小ㄟ』的？」、「顏：要『小漢
    』的。」、「曾：好。」；（同日8 時51分35秒通話內容部
    分）「曾：到了！」、「顏：喂！我宏阿啦，我在側門這了
    ，快一點！」（100 年4 月7 日12時5 分13秒通話內容部
    分）「顏：喂！我宏阿啦，在後面這裡而已，馬上到」、「
    魏：你要找『大漢』還是『小漢』的？」、「顏：要『小漢
    』的」、「魏：好。」；（同日12時8 分35秒通話內容部分
    ）「顏：喂！在這啊」、「曾：好。」(100年4 月8 日9
    時26分13秒通話內容部分）「顏：喂！我宏阿啦，現在方便
    嗎？」、「魏：有啊，你要找『大漢』還是『小漢』的？」
    、「顏：要『大漢』的」、「魏：好。」；（同日9 時37分
    57秒通話內容部分）「顏：喂！我在這，我宏阿啦」、「曾
    ：好」（100 年4 月9 日9 時52分14秒通話內容部分）「
    顏: 喂！我宏阿啦，現在過去，我在旁邊而已」、「曾：你
    上次欠一百。」、「顏：我晚上給你啦，我帶1 千出來，我
    老婆又知道我在偷吃了，『大漢』的啦」、「曾：好。」；
    （同日10時7 分53秒通話內容部分）「顏：喂！我在你的廂
    型車這邊了。」、「曾：你在那邊等好了」等語，有卷附通
    訊監察譯文1 份可參（見偵卷第121 至121-1 頁），核與證
    人顏嘉宏上開證述毒品交易過程及細節等內容，大致相符，
    再佐以被告魏志哲於本院審理時除供承其綽號確實為證人顏
    嘉宏所稱之「叩頭仔」外，復自承上開部分通訊監聽譯文確
    為其與顏嘉宏電話中所交談內容，以及證人曾世瑋於本院審
    理時亦證述：通訊監察譯文對話內容內所稱『大漢仔』是指
    海洛因1,000 元、『小漢仔』是指海洛因500 元，均是毒品
    交易代號（見本院卷第239 頁）等情，足見證人顏嘉宏證述
    被告魏志哲於上揭時地分別販售海洛因之情，尚非無據。
  至被告魏志哲於本院審理時雖辯稱：伊僅係偶爾於同案被告
    曾世瑋工作忙碌時會幫忙接聽電話，並於電話中與對方閒聊
    ，上開通訊對話內容之真意，實係伊要請顏嘉宏至其住處進
    行漏水工程估價，無涉海洛因毒品交易云云（見本院卷第43
    頁），然參以被告魏志哲於本院100 年8 月3 日羈押訊問期
    日時初稱：我不認識顏嘉宏，也從來沒有與顏嘉宏見面或聯
    絡過云云（見本院卷第21頁），嗣於本院準備程序期日及審
    理期日時始改以前詞置辯，其前後供述內容已非一致，且有
    避重就輕之情，是否值採，尚非無疑，況且，綜觀上揭通訊
    內容之對話內容語意，均僅見被告魏志哲詢問證人顏嘉宏諸
    如『大漢』、『小漢』等詞語，並未見有何被告魏志哲向證
    人顏嘉宏提及關涉漏水工程估價之對話內容存在，甚且，被
    告魏志哲於本院審理時亦自承平日確有豢養犬隻2 條之情形
    （見本院院二卷第25頁），此與證人顏嘉宏前揭證述被告魏
    志哲於進行毒品交易時曾攜帶犬隻前往一節，亦屬相符，設
    若如被告魏志哲所稱：其與證人顏嘉宏從未謀面亦非相識，
    未曾進行毒品交易云云，則證人顏嘉宏又何能具體指稱被告
    魏志哲有豢養犬隻之事實，徵諸此情，除見證人顏嘉宏前揭
    證述內容，應與事實相符外，亦可推認被告魏志哲前揭所辯
    ，當屬臨訟卸責之詞，洵非可採。
  5.附表一編號22至24、26所示被告魏志哲販賣毒品予黃清木部
    分：
  證人即附表一22至24、26所示購毒者黃清木於警詢、偵查及
    本院審理時均證述：我均是以自身所持用之0000000000號撥
    打0000000000號電話與被告曾世瑋、魏志哲聯絡購買海洛因
    事宜，他們會輪流接聽電話，電話中均是『大漢』代表1,00
    0 元1 包的海洛因，『小漢』代表500 元1 包的海洛因，『
    原的』是指沒有稀釋過的海洛因，『洗過的』是指稀釋過的
    海洛因，均是毒品交易的暗號，第1 次是於100 年4 月1 日
    1 1 時37分7 秒、同日11時55分44秒先後撥打上開電話，由
    被告魏志哲接聽後，我們約在澄清路麥當勞門口交易，由被
    告魏志哲騎乘機車前往該處交付500 元的海洛因給我，第2
    次是100 年4 月3 日下午5 時40分24秒撥打上開電話，我與
    被告魏志哲在電話中約在本館路上的萊爾富超商前交易，被
    告魏志哲有交付500 元的海洛因毒品給我，第3 次是先於10
    0 年4 月6 日下午4 時25分24秒撥打上開電話聯絡購毒事宜
    ，由被告魏志哲接聽電話，後來我等太久就先回去載小孩後
    ，又於同日下午5 時11分50秒撥打上開電話，由被告曾世瑋
    接聽，我們在電話中約在三民高中側門交易毒品，由被告魏
    志哲前往該處交付2 包500 元的海洛因給我，第4 次是於10
    0 年4 月9 日傍晚5 時59分58秒撥打上開電話，由被告魏志
    哲接聽，我們約在三民高中側門交易毒品，由被告魏志哲前
    往該處與我碰頭，並交付500 元的海洛因給我等語（見警卷
    第44至47頁，偵卷第192 至195 頁，本院卷第221 至226 頁
    ），參以證人黃清木所持用行動電話門號0000000000號分別
    於上揭時間撥入行動電話門號行動電話門號0000000000號，
    通話內容略以（黃清木部分簡稱「黃」，被告魏志哲部分簡
    稱「魏」，被告曾世瑋部分簡稱「曾」）：（100 年4 月
    1 日11時37分7 秒通話內容部分）「黃：喂！我木仔，要去
    哪裡？」、「魏：澄清路麥當勞。」、「黃：好。」；（同
    日11時55分44秒通話內容部分）「黃：喂！我到麥當勞了。
    」、「魏：好。」（100 年4 月3 日17時40分24秒通話內
    容部分）「喂！我木仔，我在鴨肉的這了，本館路7-11 這
    」、「魏：你往大貝湖方向再騎過來，半山腰那停啦。」、
    「黃：好。」（100 年4 月6 日16時25分24秒通話內容部
    分）「黃：幼齒的？」、「魏：到了啦，等一下『原的』給
    你，你自己去洗啦」；（同日17時11分50秒）「黃：幼齒的
    ？木仔我回來載小孩了，我再過去，我在仁武，我跟你拿2
    支『小漢』的，我欠3 百明天馬上拿給你」、「曾：我這批
    讚的啦！你到了打給我，我就馬上出去了。」、「黃：好。
    」（100 年4 月9 日17時59分58秒通話內容部分）「黃：
    喂！要去哪裡？」、「魏：你在哪裡？」、「黃：仁武啦！
    」、「魏：三民高中，要『大漢』還是『小漢』的？」、「
    黃：『小漢』的就好。」、「魏：好。」等語，有卷附通訊
    監察譯文1 份可參（見警卷第48頁），核與證人黃清木上開
    證述毒品交易過程及細節等內容，大致相符，再佐以被告魏
    志哲於本院審理時自承上開部分通訊監聽譯文確為其與黃清
    木電話中所交談內容，以及證人曾世瑋於本院審理時亦證述
    ：通訊監察譯文對話內容內所稱『大漢仔』是指海洛因1,00
    0 元、『小漢仔』是指海洛因500 元，均是毒品交易代號（
    見本院卷第239 頁）等情，足見證人黃清木證述被告魏志哲
    於上揭時地分別販售海洛因之情，尚非無據。
  至被告魏志哲於本院審理時雖辯稱：伊僅係偶爾於同案被告
    曾世瑋工作忙碌時會幫忙接聽電話，並於電話中與對方閒聊
    ，伊不知悉上開對話內容之真正意思為何，均是伊與黃清木
    進行通話時，由曾世瑋在旁指示伊如何與黃清木應答云云（
    見本院卷第43頁），然參以被告魏志哲於本院100 年8 月3
    日羈押訊問期日時初稱：我不認識黃清木，也從來沒有與黃
    清木見面或聯絡過云云（見本院卷第21頁），嗣於本院準備
    程序期日及審理期日時始改以前詞置辯，其前後供述內容已
    非一致，且有避重就輕之情，是否值採，尚非無疑。況且，
    設若被告魏志哲與證人黃清木透過電話進行上開對話之際，
    同案被告曾世瑋均在被告魏志哲身側，則被告曾世瑋大可自
    己直接與證人黃清木進行對話即可，焉需大費周章透過被告
    魏志哲傳達上開內容，甚者，被告魏志哲除以電話與證人黃
    清木聯繫購毒事宜外，復均親自前往約定地點交付毒品予證
    人黃清木一節，業據證人黃清木證述明確，徵諸此情，應可
    認定被告魏志哲確係有參與毒品買賣交易犯行。
  6.附表一編號28、29所示販賣毒品予蔡如薰部分：
  依證人即附表一編號28、29購毒者蔡如薰於警詢、偵查及本
    院審理時證述：我均是以自己所持用之0000000000號撥打00
    00000000號或0000000000號電話與被告曾世瑋、魏志哲聯絡
    購買海洛因事宜，他們都會接聽電話，電話中均是『大ㄟ』
    、『大罐的酒』代表1,000 元1 包的海洛因，『小ㄟ』代表
    50 0元1 包的海洛因，作為毒品交易的暗號，第1 次是於10
    0 年4 月6 日上午8 時8 分40秒、同日8 時23分8 秒先後撥
    打0000000000號電話，由被告魏志哲或曾世瑋其中一人接聽
    電話，並於電話中約定在三民高中側門交易，被告魏志哲牽
    著2 隻狗前往該處交付1,000 元的海洛因給我，第2 次是於
    100 年4 月16日凌晨0 時50分56秒、同日凌晨0 時55分51秒
    先後撥打0000000000號電話，也是由被告魏志哲或曾世瑋其
    中一人接聽電話，並於電話中約定在三民區○○路上的全聯
    福利中心停車場旁巷子內交易，由被告魏志哲騎乘機車前往
    該處交付1,000 元的海洛因給我，這次交易我們見面2 次，
    因為被告魏志哲、曾世瑋他們將毒品數量弄錯，只拿500 元
    的海洛因給我，後來又再補500 元的海洛因給我等語（見偵
    卷第67至69頁、第185 至187 頁，本院卷第202 至210 頁）
    ，參以證人蔡如薰所持用行動電話門號0000000000號分別於
    上揭時間撥入行動電話門號0000000000號、0000000000號，
    通話內容略以（蔡如薰部分簡稱「蔡」，被告魏志哲部分簡
    稱「魏」，被告曾世瑋部分簡稱「曾」）：（100 年4 月
    6 日8 時8 分40秒通話內容部分）「蔡：喂！我妹阿啦，要
    去哪找你？」、「曾：三民高中，要『大ㄟ』還是『小ㄟ』
    ？」、「蔡：我要找你『大ㄟ』」、「曾：好。」；（同日
    8 時23分8 秒通話內容部分）「蔡：喂！我到了，你開車還
    是騎摩托車？」、「曾：我用走的。」（100 年4 月16日
    凌晨0 時50分56秒通話內容部分）「蔡：我妹阿，我剛剛去
    找你們那個，我買『大罐的酒』啦，他給我2 個包裝，1 個
    是一點點，另外一個他說是糖，這樣全部加一起怎這麼少？
    」、「曾：另外一個是『原』的啊！」、「蔡：但只有一小
    角而已耶，這樣算大的？」、「曾: 另外一個是整團的，你
    輾一輾，我要你們自己洗啦」、「蔡：我已經用完了，但這
    樣算大的比較誇張耶！」、「曾：他不是拿2 塊5 百的給你
    ？」、「蔡：他拿錯了啦」、「曾：我等一下打給你。」；
    （同日凌晨0 時55分51秒通話內容部分）「曾：歹勢啦！你
    什麼時候再來？」、「蔡：我馬上過去，剛是小的嘛！再補
    我1 個就對了。」、「曾：嗯啦。」等語，有卷附通訊監察
    譯文1 份可參（見偵卷第70至71頁），核與證人蔡如薰上開
    證述毒品交易過程及細節等內容，大致相符，再佐以被告曾
    世瑋自承確經由上開通話聯絡販賣毒品予蔡如薰一節，足見
    證人蔡如薰證述被告魏志哲於上揭時地參與共同販售海洛因
    之情，尚非無據。
  至被告魏志哲於本院審理時雖辯稱：伊並不認識蔡如薰，亦
    從未與蔡如薰見過面或聯絡過，並未參與共同販賣毒品犯行
    云云，然被告魏志哲平日確實豢養犬隻一節，業如前述，參
    以證人蔡如薰前揭證述：被告魏志哲依約前往三民高中側門
    交付毒品給我時有牽2 隻狗等語，設若被告魏志哲與證人蔡
    如薰素未謀面且無毒品交易情事存在，則證人蔡如薰又從何
    得悉被告魏志哲豢養犬隻之事實，是由此節，應可認定證人
    蔡如薰前開證述內容，應屬事實，被告魏志哲上開辯述內容
    ，並非可採。
  7.如附表一編號30所示販賣毒品予王麗娟部分：
  依證人即附表一編號30所示購毒者王麗娟於警詢、偵查時證
    述：我是於100 年4 月10日上午9 時54分44秒及同日上午10
    時00分45秒、10時5 分25秒、10時9 分5 秒先後以我所持用
    之0000000000號撥打0000000000號電話與被告曾世瑋、魏志
    哲聯絡購買海洛因事宜，我們約定在三民區○○路上的全聯
    福利中心附近巷子內交易，是由被告魏志哲騎乘機車前往該
    處交付1,000 元的海洛因給我，電話中所稱『大漢』指1,00
    0 元1 包的海洛因，『小漢』指500 元1 包的海洛因，均是
    毒品交易的暗號等語（見偵卷第78至82頁、第181 至184 頁
    ），參以證人王麗娟所持用行動電話門號0000000000號分別
    於上揭時間撥入行動電話門號0000000000號，通話內容略以
    （王麗娟部分簡稱「王」，被告魏志哲部分簡稱「魏」，被
    告曾世瑋部分簡稱「曾」）：（100 年4 月10日上午9 時54
    分44秒通話內容部分）「王：喂！我阿娟啦，他下來了嗎？
    」、「魏：他下來了！」、「王：你叫他聽啦！」、「曾：
    喂！」、「王：營業了嗎？去哪找你？」、「曾：全聯明誠
    路啊，在明誠路跟鼎山街啦。」、「王：好。」；（同日上
    午10時00分45秒通話內容部分）「王：喂！我娟阿啦，我到
    了。」、「魏：你要找他們『大漢』還是『小漢』的打麻將
    ？」、「王：我要『大漢』的啊。」、「魏：好。」；（同
    日10時5 分25秒通話內容部分）「王：怎沒看到人？」、「
    魏：我過去啦！」；（同日10時9 分5 秒通話內容部分）「
    曾：他到了。」、「曾：喔！」等語，有卷附通訊監察譯文
    1 份可參（見偵卷第83頁），核與證人王麗娟上開證述毒品
    交易過程及細節等內容，大致相符，再佐以被告曾世瑋自承
    確經由上開通話聯絡販賣毒品予王麗娟一節，足見證人王麗
    娟證述被告魏志哲於上揭時地參與共同販售海洛因之情，尚
    非無據。
  至被告魏志哲於本院審理時雖辯稱：伊僅係偶爾於同案被告
    曾世瑋工作忙碌時會幫忙接聽電話，並於電話中與對方閒聊
    ，對話內容未涉及販賣毒品云云，然參以被告魏志哲於本院
    100 年8 月3 日羈押訊問期日時初稱：我不認識王麗娟，也
    從來沒有與王麗娟見面或聯絡過云云（見本院卷第21頁），
    此與被告魏志哲嗣後於本院審理時改稱僅係於代被告曾世瑋
    接聽電話時與王麗娟閒聊云云，已有矛盾，再參以被告魏志
    哲於上開通訊監察譯文所示對話過程中，均係主動詢問王麗
    娟是要『大漢』抑或『小漢』等代表毒品交易事項之暗語，
    亦非如被告魏志哲所稱僅係於電話中與王麗娟進行閒聊，是
    由此情，足見被告魏志哲上揭所辯，與事實均有出入，並非
    可採。
  8.至證人即同案被告曾世瑋於本院審理時固陳述：被告魏志哲
    會在我忙的時候幫我接聽電話，並於事後將對方的通話內容
    如實轉達給我，但被告魏志哲並不知道『大漢』、『小漢』
    是毒品交易的代號，我只跟他講說『大漢』是我的大哥，『
    小漢』是我的小弟，另被告魏志哲交付予他人之海洛因，均
    是由我指示被告魏志哲去交付的，因為我工作忙或在睡覺的
    時候，會要求被告魏志哲幫我拿毒品去交給他人，但該海洛
    因外包裝均用不透明的糖果紙包裝，從外觀上看不出來裡面
    是毒品，且我也沒有跟被告魏志哲說，所以當時被告魏志哲
    應該不知道是毒品等語（見本院卷第153 頁），然依被告魏
    志哲於本院準備程序時供述：『大漢』、『小漢』均是指被
    告曾世瑋之友人云云，此顯與同案被告曾世瑋上述：當時告
    知被告魏志哲關於『大漢』、『小漢』分指我的大哥、小弟
    云云，已有出入；況且，觀諸前述被告魏志哲所涉販賣毒品
    犯行購毒者蔡佳靜等人之證述內容，均已明確指認被告魏志
    哲於交付毒品之際，亦同時收受價金而完成交易，非僅如被
    告曾世瑋所述僅單純委託被告魏志哲外出交付毒品予他人之
    情，且證人蔡如薰於本院審理時復證述：被告魏志哲交付給
    我的毒品是以透明夾鏈袋包裝，並沒有其他的包裝等語明確
    （見本院卷第209 至210 頁），顯見被告曾世瑋稱指示被告
    魏志哲交付之毒品均係以不透明糖果紙袋包裝，被告魏志哲
    從外觀包裝無法得悉內容物云云，亦非屬實；甚者，觀之被
    告魏志哲所涉上開販賣毒品犯行之通訊監察譯文所示對話內
    容語意，均係由被告魏志哲於電話中主動對購毒者詢問要找
    『大漢』或『小漢』，設若被告魏志哲僅係代被告曾世瑋接
    聽電話，衡情理應將被告曾世瑋因故暫時無法接聽電話之情
    告以對方，豈有在甫接聽電話尚未進行任何交談，亦未經對
    方進一步詢問之情形下，逕自主動詢問對方是否欲找電話持
    用人以外之他人之理。再者，參以被告曾世瑋、魏志哲於本
    院審理程序中既均稱渠等二人為雇主員工關係，則依渠等二
    人之關係及身分地位，實難以想像身為員工之被告曾世瑋於
    工作時間竟可多次指示雇主即被告魏志哲代為接聽私人電話
    及指示雇主外出協助其處理私人事務之情，凡此諸情，均見
    被告曾世瑋前開陳述內容，實與常理有悖。此外，再佐以被
    告曾世瑋於接受警方詢問時，經警提示證人劉宗原警詢筆錄
    並告以要旨，同時詢問證人劉宗原所稱綽號「叩頭」之人是
    否即指被告魏志哲時，被告曾世瑋猶加以否認，並稱綽號「
    叩頭」另有其人，並非被告魏志哲等語（見警卷第17頁），
    顯見被告曾世瑋確有曲詞維護企圖掩飾被告魏志哲所涉犯行
    之情形。從而，被告曾世瑋前揭陳述內容，除與事實有所出
    入外，復與常理有諸多違悖之處，不足採為有利於被告魏志
    哲之事實認定證據資料。
(三)、按毒品危害防制條例所規定之販賣毒品罪，雖未明示「營利
    之意圖」為其犯罪構成要件，然「販賣」一語，在文義解釋
    上已寓含有從中取利之意思存在，且從商業交易原理與一般
    社會觀念而言，販賣行為在通常情形下，仍係以牟取利益為
    其活動之主要誘因與目的；再衡以毒品之非法交易向為政府
    查禁森嚴且重罰不寬貸之行為，為一般民眾普遍認知之事，
    本件如附表一所示毒品買受人，與被告魏志哲、曾世瑋並無
    深交，倘非有利可圖，被告二人絕無平白甘冒被查緝重罰之
    高度風險，而由被告魏志哲、曾世瑋販入、分裝、聯絡並親
    自交付毒品及收取價金之理，是其販入之價格當較其出售之
    價格為低，而有從中賺取買賣價差牟利之意圖及事實，應屬
    合理認定。又販賣毒品係違法行為，非可公然為之，亦無公
    定價格，容易分裝並增減份量，而每次買賣之價量，可能隨
    時依雙方關係深淺、資力、需求量及對行情之認知、來源是
    否充裕、販賣者是否渴求資金、查緝是否嚴緊、購買者被查
    獲時供述購買對象之可能風險之評估等，因而異其標準，並
    機動調整，非可一概論之，是販賣毒品之利得除被告坦承犯
    行或價量俱臻明確外，委難察得其交易實情，然販賣者從價
    差或量差中牟利之方式雖異，惟其販賣行為在意圖營利則屬
    同一；從而，舉凡有償交易，除足以反證其確係另基於某種
    非圖利本意之關係外，通常尚難因無法查悉其販入價格，做
    為是否高價賣出之比較，諉以無營利之意思而阻卻販賣犯行
    之追訴。本件倘被告等人未因販售上開毒品而從中牟利，當
    無耗費諸多時、力以電話聯繫而多次轉售上開毒品予上開證
    人之閒情，堪認被告等人上開所為，必有從中賺取買賣價差
    牟利之事實，足徵渠等主觀上確有賺取價差以為營利之不法
    意圖。
(四)、綜上所述，被告魏志哲所辯，均非可採，本件被告曾世瑋、
    魏志哲所涉販賣第一級毒品海洛因犯行部分，事證明確，應
    依法論科。
二、關於被告魏志哲所涉損壞拘票犯行部分：
    訊據被告魏志哲固坦承於上揭時地有撕裂警方依法提示之拘
    票之行為，惟矢口否認涉有損壞公務員職務上掌管之文書犯
    行，辯稱：當時員警提示拘票交由伊觀看時，嗣因員警欲自
    伊手中取回拘票，雙方始不慎將拘票撕裂為2 截，並非伊故
    意損壞云云。經查：
(一)、警方因被告魏志哲涉及上開販毒案件，於100 年4 月21日對
    其執行拘提，隨即於翌日上午11時19分許在高雄市政府警察
    局刑事警察大隊進行調查詢問，被告魏志哲於調查詢問過程
    中，經員警李子能依法提示由臺灣高雄地方法院檢察署檢察
    官陳建宏事後所核發拘票供其閱覽時，該拘票旋遭撕裂為二
    截等情，業為被告魏志哲所自承，且有上開遭撕毀拘票一式
    三聯存卷可參（見偵卷第4 至6 頁），是此部份事實，自堪
    認定。
(二)、次依證人即本案承辦員警林志泓於審理時證述：我們依法拘
    提被告魏志哲到案回到警局後，承辦檢察官於翌日上午核發
    拘票，經我們依法提示給被告魏志哲觀看時，被告魏志哲當
    時情緒不穩定，一直在囔囔，我們原先不想讓他碰到拘票，
    就拿在手上讓他看，後來他就把拘票搶過去看了幾秒鐘，他
    看到檢察官的名章後就大罵，接著失控直接將拘票撕成二半
    ，當時拘票一式三聯都訂在一起，均遭撕毀等語（見本院卷
    第229 至232 頁），佐以被告於警詢、偵查及本院羈押訊問
    期日均坦承上開撕毀拘票犯行（見警卷第8 頁，偵卷第22至
    23 頁 ，本院卷第21至22頁），應可認定證人林志泓前揭證
    述內容，應可採信。
(三)、至被告魏志哲於本院審理時雖改以前揭情詞置辯，然其於警
    詢中供承：警方提示臺灣高雄地方法院檢察署陳建宏檢察官
    所簽發的拘票供我查看時，我因當時情緒崩潰才當場將拘票
    撕毀等語（見警卷第8 至9 頁），嗣於偵查時仍供承：我當
    時之所以將拘票撕掉，是因為當時警察搜到的東西都不是我
    的，警察說要帶走我，所以我情緒很激動就把拘票撕破了，
    我是想向警察拿拘票過來看等語（見偵卷第22頁），迄至本
    院羈押訊問期日時，猶不爭執上開警詢、偵查時所為自白內
    容，且為認罪之陳述（見本院卷第22頁），參以此等自白內
    容，核與證人林志泓前揭證述：被告魏志哲係自員警手中奪
    取拘票後，因情緒失控逕自加以撕毀等案發經過情形，並無
    二致，是被告魏志哲於本院審理時翻異前詞，改稱：係員警
    欲自其手中取回拘票時不慎撕毀云云，是否屬實，已非無疑
    ；況且，案發當時員警提示上揭拘票予被告魏志哲觀看之際
    ，係將該拘票之一式三聯（一聯附卷以供隨案移送，一聯交
    由當事人收執，一聯交由當事人指定之親友或家屬收執）裝
    訂為一疊，且該三聯拘票均係遭從中撕裂為二截，撕裂處均
    一致呈現不規則狀斷截痕一節，有卷附上揭拘票可參，設若
    員警僅係單純自被告魏志哲手中取回該拘票，衡情該等拿取
    力道應不致於使裝訂為一疊之拘票三聯均同時遭撕裂，更無
    產生上開不規則狀之斷截痕之可能，徵諸此情，除可推見被
    告魏志哲上揭所辯與常理不符外，益可推認證人林志宏所證
    述內容，應屬實情。從而，被告魏志哲損壞公務員職務上掌
    管之文書之犯行，事證明確，洵堪認定，自應依法論科。
三、論罪科刑：
(一)、按刑法第138 條所謂公務員職務上掌管之文書，以該文書由
    公務員本於職務上之關係所掌管者為限（參見最高法院27年
    度上字第2353號判例意旨）；又司法警察於偵查犯罪因情況
    急迫不及報告檢察官核發拘票，逕依刑事訴訟法第88條之1
    第1 項各款規定執行拘提時，於執行後，應即報請檢察官簽
    發拘票，為刑事訴訟法第88條之1 第2 項所規定，另依同法
    第77條第2 項規定：「拘票，應記載左列事項：一、被告之
    姓名、性別、年齡、籍貫及住、居所。但年齡、籍貫、住、
    居所不明者，得免記載。二、案由。三、拘提之理由。四、
    應解送之處所。」、第80條規定：「執行拘提後，應於拘票
    記載執行之處所及年、月、日、時；如不能執行者，記載其
    事由，由執行人簽名，提出於命拘提之公務員。」，足見司
    法警察因偵查犯罪而有使用強制力拘提當事人到案之必要時
    ，仍須以事先或事後取得檢察官所簽發之拘票，以確保拘提
    過程是否踐履法定程序。準此，本件員警為偵查被告魏志哲
    等人所涉販賣毒品犯行，於依刑事訴訟法第88條之1 規定逕
    行執行拘提，並於事後即時報請檢察官簽發拘票三聯，其中
    雖有應交付予被告魏志哲或其家屬之收執聯，然於尚未經員
    警依法交付予被告魏志哲收執前，自仍均屬員警本於職務上
    之關係所掌管之文書無疑；次按刑法第138 條所稱之「損壞
    」，係指破壞其物質全部或一部，使失其原來之效用之謂（
    參見最高法院70年度臺上字第4726號判決意旨），本件被告
    魏志哲經警提示上開拘票三聯時，乘隙自員警手中奪取拘票
    後隨即撕裂為二等情，俱如前述，衡諸被告魏志哲此等行為
    ，以足使拘票改變其外觀型態，致無從依其原有型態供作附
    卷以利隨案移送及交由當事人或其家屬收執之效用，揆諸上
    開說明，自已達致使文書效用喪失之程度，該當於損壞文書
    之行為無疑。依此，辯護人僅以：上開拘票雖經被告撕裂，
    但經拼湊後猶可辨識文書所載文字內容，並無損壞情形發生
    云云，自屬誤會，不足採為有利於被告魏志哲之認定。
(二)、又海洛因係毒品危害防制條例第2 條第2 項第1 款所列之第
    一級毒品，依法不得販賣、持有，是核被告魏志哲、曾世瑋
    所為如附表一各編號所示販賣海洛因犯行，均係犯毒品危害
    防制條例第4 條第1 項販賣第一級毒品罪，另被告魏志哲於
    查緝過程中撕毀拘票之行為，係犯刑法第138 條損壞公務員
    職務上掌管之文書罪。被告魏志哲、曾世瑋販賣前、後持有
    上開第一級毒品海洛因之行為，固屬應予處罰之非法持有行
    為，惟渠等二人嗣後既更易原持有意思而分別或共同販賣上
    開毒品，則渠等持有第一級毒品之低度行為，自應分別為販
    賣之高度行為所吸收，不另論罪。另被告二人就附表一編號
    10 、11 、14、16、17、18、20、21、24、28、29、30所示
    販賣第一級毒品犯行部分，有犯意聯絡及行為分擔，應依刑
    法第28條規定，論以共同正犯。被告魏志哲所犯如附表一編
    號9至10 、13至18、20至24、26、28至30所示之18次販賣第
    一級毒品犯行及損壞公務員職務上掌管之文書犯行間，被告
    曾世瑋所犯附表一編號1 至8 、10至12、14、16至21、24、
    25 、27 至30所示之24次販賣第一級毒品犯行間，均犯意各
    別，行為互殊，應予分論併罰。
(三)、次按毒品危害防制條例第17條第2 項規定：「犯第四條至第
    八條之罪於偵查及審判中均自白者，減輕其刑。」係為鼓勵
    是類犯罪行為人悔過、自白，並期訴訟經濟、節約司法資源
    而設。一般而言，必須於偵查及審判中皆行自白，始有適用
    ，缺一不可。但如檢察官未行偵訊，即依其他證據資料逕行
    起訴，致使被告無從充足此偵查中自白之要件，當然影響是
    類重罪案件被告可能得受減刑寬典處遇之機會與權益，無異
    剝奪其訴訟防禦權，難謂已經遵守憲法第8 條所要求並保障
    之正當法律程序規範意旨；於此特別情形，自應解為所稱偵
    查中自白，僅指在偵查中，經進行訊問被告（行為人）之查
    證程序，而其坦白承認者而言，不包含未行偵訊，即行結案
    、起訴之狀況。從而，就此例外情況，祇要審判中自白，仍
    有上揭減刑寬典之適用，俾符合該條項規定之規範目的（最
    高法院100 年度台上字第654 號刑事判決可資參照）。查被
    告曾世瑋就其所涉如附表一編號1 至7 、14、24、25所示販
    賣第一級毒品犯行部分，於偵、審中均已自白犯行，自均應
    依毒品危害防制條例第17條第2 項規定予以減刑；至被告曾
    世瑋就其所涉如附表一編號8 、10至12、16至21、27至30所
    示販賣第一級毒品犯行部分，雖僅於本院審理中自白犯行，
    未見其於偵查時有自白之情形存在，然遍觀被告曾世瑋之歷
    次警詢、偵查筆錄全文，均未見警方、檢察官於詢（訊）問
    過程中，針對附表一編號8 、10至12、16至21、27至30所示
    購毒者即蔡佳靜、顏嘉宏、蔡如薰等人指證其涉犯上開販賣
    毒品犯行部分，賦予被告曾世瑋陳述意見甚或自白之機會，
    無異已剝奪被告曾世瑋之訴訟防禦權，揆諸前揭說明，自應
    例外認被告曾世瑋就此等犯行，亦均應依毒品危害防制條例
    第17條第2 項規定予以減刑。
(四)、又被告二人販賣第一級毒品海洛因供他人施用之犯行，固戕
    害他人之身心，危害國人健康，但斟酌渠等歷次所販賣毒品
    數量均僅為足供購毒者施用1 至2 次，尚非巨量，且歷次販
    毒所得金額亦僅介於500 元至1,500 元間，犯罪情節當非可
    與大中盤毒梟者等同並論，是以，即令處以最低刑度即無期
    徒刑或減輕其刑後之15年有期徒刑，仍有致情法失平之處，
    誠屬法重情輕，難謂符合刑罰之相當性，爰均依刑法第59條
    規定，就被告曾世瑋所涉如附表一所示歷次販賣第一級毒品
    犯行部分，均遞減輕其刑，就被告魏志哲所涉如附表一所示
    歷次販賣第一級毒品犯行部分，均減輕其刑。
(五)、爰審酌被告二人明知海洛因對於人體健康危害至鉅，向為政
    府嚴令禁絕流通，竟仍販賣予他人施用，助長毒品泛濫，侵
    蝕國家勞動生產力，影響社會層面非淺，惡性非輕，另被告
    魏志哲於公務員執行職務之際，恣意損壞公務員於職務上執
    掌之文書，顯見其法治觀念薄弱，漠視公權力之執行，並非
    足取，復審酌被告曾世瑋終能坦承犯行，犯後態度尚可，被
    告魏志哲猶多所飾詞企圖合理化自身犯行，絲毫未見悔改之
    意，暨兼衡渠等品行、生活狀況、智識程度，與犯罪之動機
    、目的、手段及行為分擔等一切情狀，乃酌情分別量處如附
    表一處刑欄所示之刑及主文所示之刑；又被告二人販賣毒品
    係為謀私利而不惜以毒物腐蝕國民健康，危害國家、社會，
    難期能善加行使公民權力、造福人群之性質，認為有褫奪公
    權以維護社會公眾權益之必要，各併予就販賣毒品犯行部分
    宣告褫奪公權如附表一處刑欄所示；另按數罪定其應執行刑
    時，依刑法第51條第5 款規定，固採限制加重主義，而受不
    得逾法定30年最高限制之外部性界限。然上揭定其應執行刑
    ，既屬刑法賦予法院自由裁量之事項，仍應受比例原則、公
    平正義原則之規範，謹守法律秩序之理念，體察法律之規範
    目的，使其結果實質正當，而合於裁量之內部性界限；是定
    其應執行刑期時，除應就各別刑罰規範之目的、輕重罪間體
    系之平衡、整體犯罪非難評價、各行為彼此間之偶發性、與
    被告前科之關聯性、各行為所侵害法益之專屬性或同一性、
    數罪對法益侵害之加重效應、罪數所反映之被告人格特性與
    犯罪傾向、社會對特定犯罪例如一再殺人或販毒行為處罰之
    期待等，為綜合判斷外，尤須參酌上開實現刑罰公平性，以
    杜絕僥倖、減少犯罪之立法意旨，為妥適之裁量（最高法院
    97 年 度台上字第2017號判決意旨參考），本院審酌被告二
    人上開數次犯行對法益侵害之加重效應非鉅，並就輕重罪間
    體系之平衡，及整體犯罪之非難評價等綜合判斷，爰分別酌
    定被告曾世瑋應執行之刑為有期徒刑20年，被告魏志哲應執
    行之刑為有期徒刑30年，並各併予宣告褫奪公權如主文所示
    ，以示懲儆。至公訴人雖求處被告魏志哲、曾世瑋定應執行
    刑分別為無期徒刑及有期徒刑30年，然本院審酌上情，認上
    開宣告刑及定執行刑，對被告二人已足收教化之效，上開求
    刑尚有過重。又檢察官移送併辦部分，因與起訴部分為事實
    上同一案件，本院自得併予審理，附此敘明。
(六)、按毒品危害防制條例第19條第1 項有關沒收之規定，係刑法
    第38條第1 項第2 款、第3 款、第3 項之特別規定，採義務
    沒收主義，故供犯該項所列之罪所用或因犯罪所得之財物，
    如屬於犯人所有，即應沒收，並不以專供犯罪之用為限（參
    見最高法院90年度臺非字第59號判決意旨）；又按共同正犯
    犯罪所得之財物為新臺幣時，因係合併計算，且於全部或一
    部不能沒收時以其財產抵償之，為避免執行時發生重複沒收
    、抵償之情形，故各共同正犯之間係採連帶沒收主義，於裁
    判時應諭知被告共同犯罪所得財物應與其他共同正犯連帶沒
    收，如全部或一部不能沒收時，應以其等財產連帶抵償之（
    最高法院98年度臺上字第6920號判決要旨參照），查：
  1.本件被告魏志哲、曾世瑋所犯如附表一各編號所示販賣第一
    級毒品犯行，渠等販賣所取得如附表一各編號所示交易金額
    ，雖均未扣案，惟均係渠等各自或共同販賣第一級毒品所得
    之財物，應依上開規定，就渠等各自販賣所得部分，分別於
    各自之罪刑項下之宣告刑項下宣告沒收，就渠等共同販賣部
    分，依前揭共犯責任連帶之法理，均於渠等之罪刑項下之宣
    告刑項下宣告連帶沒收，並就上開沒收部分同時諭知如全部
    或一部不能沒收時，以其財產抵償或連帶抵償之。
  2.扣案如附表二編號1 至8 所示之物品，均屬被告曾世瑋所有
    ，且分係其為供己施用及作為分裝毒品以便利施用用途，業
    據被告曾世瑋供承在案，衡以被告曾世瑋確曾有施用毒品案
    件前科，有臺灣高等法院被告前案紀錄表可查（見本院卷第
    17至18頁），堪認被告曾世瑋所稱上開物品係供自己施用等
    情為真，此外，遍觀全案卷證後，並無證據可認上開扣案物
    品與本案被告所涉販賣毒品犯行有關，爰均不為沒收之諭知
    。
  3.另扣案如附表二編號9 所示行動電話（含附表所示行動電話
    門號晶片卡1 張），雖屬被告曾世瑋所有，惟無證據可資證
    明與本案被告二人所涉販賣毒品犯行有關，自無從併予宣告
    沒收；至附表二編號10至12所示行動電話門號固分係被告魏
    志哲、曾世瑋持以作為如附表一各編號所示販賣第一級毒品
    之聯絡工具用途，然其中附表二編號10、12為被告曾世瑋之
    友人胡忠強放置在被告曾世瑋住處尚未取回，非屬被告二人
    所有等情，業據被告曾世瑋供述明確，當無從宣告沒收，另
    附表二編號11所示行動電話，係證人劉宗原申設提供予被告
    曾世瑋使用，為被告曾世瑋所有一節，分據被告曾世瑋及證
    人劉宗原於本院審理時證述明確，揆諸前揭說明，該行動電
    話復分係被告曾世瑋持以作為單獨實行附表一編號12所示販
    賣第一級毒品犯行或與被告魏志哲共同實行附表一編號29所
    示販賣第一級毒品犯行所用之物，依前揭說明，自應分別於
    被告曾世瑋所涉附表一編號12、29所示販賣第一級毒品項下
    宣告沒收，並依共犯責任連帶理論，就被告魏志哲所涉附表
    一編號29所示共同販賣第一級毒品罪刑項下併予宣告沒收。
據上論斷，依刑事訴訟法第299 條第1 項前段，毒品危害防制條
例第4 條第1 項、第17條第2 項、第19條第1 項，刑法第11條、
第28條、第138 條、第59條、第37條第2  項、第38第1 項第2款
、第51項第5 款、第8 款，刑法施行法第1 條之1 ，判決如主文
。
本案經檢察官郭來裕到庭執行職務。
中    華    民    國     100    年    12    月   15   日
                  刑事第十九庭  審判長  法  官  陳志銘
                                        法  官  陳松檀
                                        法  官  鄭子文
以上正本證明與原本無異。
如不服本判決應於收受判決後10日內向本院提出上訴書狀，並應
敘述具體理由。其未敘述上訴理由者，應於上訴期間屆滿後20日
內向本院補提理由書(均須按他造當事人之人數附繕本)「切勿逕
送上級法院」。
中    華    民    國     100    年    12    月   15   日
                                        書記官  王立山
附錄本案論罪科刑法條全文：
中華民國刑法第138條
（妨害職務上掌管之文書物品罪）
毀棄、損壞或隱匿公務員職務上掌管或委託第三人掌管之文書、
圖畫、物品，或致令不堪用者，處 5 年以下有期徒刑。
毒品危害防制條例第4條
製造、運輸、販賣第一級毒品者，處死刑或無期徒刑；處無期徒
刑者，得併科新臺幣 2 千萬元以下罰金。
附表一：
┌──┬───┬────┬───┬─────────────┬───────────────┐
│編號│買受人│販賣時間│行為人│販賣之方式、地點、代價    │            處刑欄            │
├──┼───┼────┼───┼─────────────┼───────────────┤
│ 1  │吳修賢│100 年3 │曾世瑋│由曾世瑋以門號0000000000號│曾世瑋犯販賣第一級毒品罪，處有│
│    │      │月18日下│      │行動電話，與持用吳修賢0916│期徒刑捌年陸月，褫奪公權柒年，│
│    │      │午1 時14│      │299230門號行動電話之真實姓│未扣案之販毒所得新臺幣伍佰元沒│
│    │      │分許    │      │名年籍不詳，綽號「眼鏡仔」│收，如全部或一部不能沒收時，以│
│    │      │        │      │之人聯絡，約定以共計500 元│其財產抵償之。                │
│    │      │        │      │為對價，販賣數量不詳之第一│                              │
│    │      │        │      │級毒品海洛因予吳修賢及其友│                              │
│    │      │        │      │人「眼鏡仔」，並依約由曾世│                              │
│    │      │        │      │瑋在高雄市金獅湖附近交付毒│                              │
│    │      │        │      │品予吳修賢及其友人「眼鏡仔│                              │
│    │      │        │      │」。                      │                              │
├──┼───┼────┼───┼─────────────┼───────────────┤
│ 2  │吳修賢│100 年3 │曾世瑋│由曾世瑋以門號0000000000號│曾世瑋犯販賣第一級毒品罪，處有│
│    │      │月19日下│      │行動電話，與吳修賢持用之門│期徒刑捌年陸月，褫奪公權柒年，│
│    │      │午1 時29│      │號0000000000號行動電話聯絡│未扣案之販毒所得新臺幣伍佰元沒│
│    │      │分許    │      │，約定以500 元之對價，販賣│收，如全部或一部不能沒收時，以│
│    │      │        │      │數量不詳之第一級毒品海洛因│其財產抵償之。                │
│    │      │        │      │予吳修賢，並依約由曾世瑋在│                              │
│    │      │        │      │高雄市金獅湖附近交付毒品予│                              │
│    │      │        │      │吳修賢。                  │                              │
├──┼───┼────┼───┼─────────────┼───────────────┤
│ 3  │吳修賢│100 年3 │曾世瑋│由曾世瑋以門號0000000000號│曾世瑋犯販賣第一級毒品罪，處有│
│    │      │月20日下│      │行動電話，與吳修賢持用之門│期徒刑捌年陸月，褫奪公權柒年，│
│    │      │午5 時22│      │號0000000000號行動電話聯絡│未扣案之販毒所得新臺幣伍佰元沒│
│    │      │分許    │      │，約定以500 元之對價，販賣│收，如全部或一部不能沒收時，以│
│    │      │        │      │數量不詳之第一級毒品海洛因│其財產抵償之。                │
│    │      │        │      │予吳修賢，並依約由曾世瑋在│                              │
│    │      │        │      │高雄市金獅湖附近交付毒品予│                              │
│    │      │        │      │吳修賢。                  │                              │
├──┼───┼────┼───┼─────────────┼───────────────┤
│ 4  │吳修賢│100 年3 │曾世瑋│由曾世瑋以門號0000000000號│曾世瑋犯販賣第一級毒品罪，處有│
│    │      │月21日下│      │行動電話，與吳修賢持用之門│期徒刑捌年陸月，褫奪公權柒年，│
│    │      │午4 時56│      │號0000000000號行動電話聯絡│未扣案之販毒所得新臺幣伍佰元沒│
│    │      │分許    │      │，約定以500 元之對價，販賣│收，如全部或一部不能沒收時，以│
│    │      │        │      │數量不詳之第一級毒品海洛因│其財產抵償之。                │
│    │      │        │      │予吳修賢，並依約由曾世瑋在│                              │
│    │      │        │      │高雄市○○路上之嬰兒用品店│                              │
│    │      │        │      │附近交付毒品予吳修賢。    │                              │
├──┼───┼────┼───┼─────────────┼───────────────┤
│ 5  │吳修賢│100 年3 │曾世瑋│由曾世瑋以門號0000000000號│曾世瑋犯販賣第一級毒品罪，處有│
│    │      │月22日上│      │行動電話，與吳修賢持用之門│期徒刑捌年陸月，褫奪公權柒年，│
│    │      │午9 時50│      │號0000000000號行動電話聯絡│未扣案之販毒所得新臺幣伍佰元沒│
│    │      │分許    │      │，約定以500 元之對價，販賣│收，如全部或一部不能沒收時，以│
│    │      │        │      │數量不詳之第一級毒品海洛因│其財產抵償之。                │
│    │      │        │      │予吳修賢，並依約由曾世瑋在│                              │
│    │      │        │      │高雄市○○路與鼎貴路附近交│                              │
│    │      │        │      │付毒品予吳修賢。          │                              │
├──┼───┼────┼───┼─────────────┼───────────────┤
│ 6  │吳修賢│100 年3 │曾世瑋│由曾世瑋以門號0000000000號│曾世瑋犯販賣第一級毒品罪，處有│
│    │      │月22日下│      │行動電話，與吳修賢持用之門│期徒刑捌年陸月，褫奪公權柒年，│
│    │      │午5 時6 │      │號0000000000號行動電話聯絡│未扣案之販毒所得新臺幣伍佰元沒│
│    │      │分許    │      │，約定以500 元之對價，販賣│收，如全部或一部不能沒收時，以│
│    │      │        │      │數量不詳之第一級毒品海洛因│其財產抵償之。                │
│    │      │        │      │予吳修賢，並依約由曾世瑋在│                              │
│    │      │        │      │高雄市○○路上之嬰兒用品店│                              │
│    │      │        │      │附近交付毒品予吳修賢。    │                              │
├──┼───┼────┼───┼─────────────┼───────────────┤
│ 7  │吳修賢│100 年3 │曾世瑋│由曾世瑋以門號0000000000號│曾世瑋犯販賣第一級毒品罪，處有│
│    │      │月23日下│      │行動電話，與吳修賢持用之門│期徒刑捌年陸月，褫奪公權柒年，│
│    │      │午3 時31│      │號0000000000號行動電話聯絡│未扣案之販毒所得新臺幣伍佰元沒│
│    │      │分許    │      │，約定以500 元之對價，販賣│收，如全部或一部不能沒收時，以│
│    │      │        │      │數量不詳之第一級毒品海洛因│其財產抵償之。                │
│    │      │        │      │予吳修賢，並依約由曾世瑋在│                              │
│    │      │        │      │高雄市○○路上之嬰兒用品店│                              │
│    │      │        │      │附近交付毒品予吳修賢。    │                              │
├──┼───┼────┼───┼─────────────┼───────────────┤
│ 8  │蔡佳靜│100 年3 │曾世瑋│由曾世瑋以門號0000000000號│曾世瑋犯販賣第一級毒品罪，處有│
│    │      │月23日下│      │行動電話，與蔡佳靜持用之門│期徒刑捌年陸月，褫奪公權柒年，│
│    │      │午4 時21│      │號0000000000號行動電話聯絡│未扣案之販毒所得新臺幣伍佰元沒│
│    │      │分許    │      │，約定以1000元之對價，販賣│收，如全部或一部不能沒收時，以│
│    │      │        │      │數量不詳之第一級毒品海洛因│其財產抵償之。                │
│    │      │        │      │予蔡佳靜，並依約由曾世瑋在│                              │
│    │      │        │      │高雄市○○路上之嬰兒用品店│                              │
│    │      │        │      │附近交付毒品予蔡佳靜。    │                              │
├──┼───┼────┼───┼─────────────┼───────────────┤
│ 9  │蔡佳靜│100 年4 │魏志哲│由魏志哲以門號0000000000號│魏志哲犯販賣第一級毒品罪，處有│
│    │      │月3 日下│      │行動電話，與蔡佳靜持用之門│期徒刑拾陸年，褫奪公權拾年，未│
│    │      │午1 時36│      │號0000000000號行動電話聯絡│扣案之販毒所得新臺幣壹仟伍佰元│
│    │      │分許    │      │，約定以1500元之對價，販賣│沒收，如全部或一部不能沒收時，│
│    │      │        │      │數量不詳之第一級毒品海洛因│以其財產抵償之。              │
│    │      │        │      │予蔡佳靜，並依約由魏志哲在│                              │
│    │      │        │      │高雄市○○路上之速食店附近│                              │
│    │      │        │      │交付毒品予蔡佳靜。        │                              │
├──┼───┼────┼───┼─────────────┼───────────────┤
│ 10 │蔡佳靜│100 年4 │魏志哲│由魏志哲以門號0000000000號│曾世瑋共同犯販賣第一級毒品罪，│
│    │      │月5 日晚│曾世瑋│行動電話，與蔡佳靜持用之門│處有期徒刑捌年陸月，褫奪公權柒│
│    │      │間10時10│      │號0000000000號行動電話聯絡│年，未扣案之販毒所得新臺幣壹仟│
│    │      │分許    │      │，約定以1500元之對價，販賣│伍佰元，應與魏志哲連帶沒收，如│
│    │      │        │      │數量不詳之第一級毒品海洛因│全部或一部不能沒收時，以其等財│
│    │      │        │      │予蔡佳靜，並依約由魏志哲及│產連帶抵償之。                │
│    │      │        │      │曾世瑋在高雄市大寮區內某速├───────────────┤
│    │      │        │      │食店附近交付毒品予蔡佳靜。│魏志哲共同犯販賣第一級毒品罪，│
│    │      │        │      │                          │處有期徒刑拾陸年，褫奪公權拾年│
│    │      │        │      │                          │，未扣案之販毒所得新臺幣壹仟伍│
│    │      │        │      │                          │佰元，應與曾世瑋連帶沒收，如全│
│    │      │        │      │                          │部或一部不能沒收時，以其等財產│
│    │      │        │      │                          │連帶抵償之。                  │
├──┼───┼────┼───┼─────────────┼───────────────┤
│ 11 │蔡佳靜│100 年4 │魏志哲│由魏志哲及曾世瑋以持用之09│曾世瑋共同犯販賣第一級毒品罪，│
│    │      │月10日下│曾世瑋│00000000號行動電話，與蔡佳│處有期徒刑捌年陸月，褫奪公權柒│
│    │      │午3 時許│      │靜持用之門號0000000000號行│年，未扣案之販毒所得新臺幣壹仟│
│    │      │        │      │動電話聯絡，約定以1500元之│伍佰元，應與魏志哲連帶沒收，如│
│    │      │        │      │對價，販賣數量不詳之第一級│全部或一部不能沒收時，以其等財│
│    │      │        │      │毒品海洛因予蔡佳靜，並依約│產連帶抵償之。                │
│    │      │        │      │由魏志哲在高雄市○○路上之├───────────────┤
│    │      │        │      │速食店附近交付毒品予蔡佳靜│魏志哲共同犯販賣第一級毒品罪，│
│    │      │        │      │。                        │處有期徒刑拾陸年，褫奪公權拾年│
│    │      │        │      │                          │，未扣案之販毒所得新臺幣壹仟伍│
│    │      │        │      │                          │佰元，應與曾世瑋連帶沒收，如全│
│    │      │        │      │                          │部或一部不能沒收時，以其等財產│
│    │      │        │      │                          │連帶抵償之。                  │
├──┼───┼────┼───┼─────────────┼───────────────┤
│ 12 │蔡佳靜│100 年4 │曾世瑋│由曾世瑋以門號0000000000號│曾世瑋犯販賣第一級毒品罪，處有│
│    │      │月17日下│      │行動電話，與蔡佳靜持用之門│期徒刑捌年陸月，褫奪公權柒年，│
│    │      │午2 時10│      │號0000000000號與0000000000│扣案如附表二編號11所示之物品沒│
│    │      │分許    │      │號行動電話聯絡，約定以1000│收，未扣案之販毒所得新臺幣壹仟│
│    │      │        │      │元之對價，販賣數量不詳之第│元沒收，如全部或一部不能沒收時│
│    │      │        │      │一級毒品海洛因予蔡佳靜，並│，以其財產抵償之。            │
│    │      │        │      │依約由曾世瑋在高雄市○○號道│                              │
│    │      │        │      │路路旁交付毒品予蔡佳靜。  │                              │
├──┼───┼────┼───┼─────────────┼───────────────┤
│ 13 │蔡佳靜│100 年4 │魏志哲│由魏志哲以門號0000000000號│魏志哲犯販賣第一級毒品罪，處有│
│    │      │月18日中│      │行動電話，與蔡佳靜持用之門│期徒刑拾陸年，褫奪公權拾年，未│
│    │      │午12時25│      │號0000000000號行動電話聯絡│扣案之販毒所得新臺幣壹仟元沒收│
│    │      │分許    │      │，約定以1000元之對價，販賣│，如全部或一部不能沒收時，以其│
│    │      │        │      │數量不詳之第一級毒品海洛因│財產抵償之。                  │
│    │      │        │      │予蔡佳靜，並依約由魏志哲在│                              │
│    │      │        │      │高雄市○○路上之全聯福利中│                              │
│    │      │        │      │心附近交付毒品予蔡佳靜。  │                              │
├──┼───┼────┼───┼─────────────┼───────────────┤
│ 14 │劉宗原│100 年3 │魏志哲│由曾世瑋及魏志哲以門號0939│曾世瑋共同犯販賣第一級毒品罪，│
│    │      │月28日晚│曾世瑋│504075號行動電話，與劉宗原│處有期徒刑捌年陸月，褫奪公權柒│
│    │      │間8 時26│      │持用之門號0000000000號行動│年，未扣案之販毒所得新臺幣壹仟│
│    │      │分許    │      │電話聯絡，約定以1500元之對│伍佰元，應與魏志哲連帶沒收，如│
│    │      │        │      │價，販賣數量不詳之第一級毒│全部或一部不能沒收時，以其等財│
│    │      │        │      │品海洛因予劉宗原，並依約由│產連帶抵償之。                │
│    │      │        │      │曾世瑋在高雄市○○區○○路├───────────────┤
│    │      │        │      │上之全聯福利中心附近交付毒│魏志哲共同犯販賣第一級毒品罪，│
│    │      │        │      │品予劉宗原。              │處有期徒刑拾陸年，褫奪公權拾年│
│    │      │        │      │                          │，未扣案之販毒所得新臺幣壹仟伍│
│    │      │        │      │                          │佰元，應與曾世瑋連帶沒收，如全│
│    │      │        │      │                          │部或一部不能沒收時，以其等財產│
│    │      │        │      │                          │連帶抵償之。                  │
├──┼───┼────┼───┼─────────────┼───────────────┤
│ 15 │劉宗原│100 年4 │魏志哲│由魏志哲以門號0000000000號│魏志哲犯販賣第一級毒品罪，處有│
│    │      │月21日上│      │行動電話，與劉宗原持用之門│期徒刑拾陸年，褫奪公權拾年，未│
│    │      │午8 時22│      │號0000000000號行動電話聯絡│扣案之販毒所得新臺幣伍佰元沒收│
│    │      │許      │      │，約定以500 元之對價，販賣│，如全部或一部不能沒收時，以其│
│    │      │        │      │數量不詳之第一級毒品海洛因│財產抵償之。                  │
│    │      │        │      │予劉宗原，並依約由魏志哲在│                              │
│    │      │        │      │高雄市○○區○○路上之全聯│                              │
│    │      │        │      │福利中心附近交付毒品予劉宗│                              │
│    │      │        │      │原。                      │                              │
├──┼───┼────┼───┼─────────────┼───────────────┤
│ 16 │顏嘉宏│100 年3 │魏志哲│由曾世瑋以門號0000000000號│曾世瑋共同犯販賣第一級毒品罪，│
│    │      │月28日中│曾世瑋│行動電話，與顏嘉宏持用之門│處有期徒刑捌年陸月，褫奪公權柒│
│    │      │午12時36│      │號0000000000號行動電話聯絡│年，未扣案之販毒所得新臺幣伍佰│
│    │      │分許    │      │，約定以500 元之對價，販賣│元，應與魏志哲連帶沒收，如全部│
│    │      │        │      │數量不詳之第一級毒品海洛因│或一部不能沒收時，以其等財產連│
│    │      │        │      │予顏嘉宏，並依約由魏志哲在│帶抵償之。                    │
│    │      │        │      │高雄市三民高中側門附近交付├───────────────┤
│    │      │        │      │毒品予顏嘉宏。            │魏志哲共同犯販賣第一級毒品罪，│
│    │      │        │      │                          │處有期徒刑拾陸年，褫奪公權拾年│
│    │      │        │      │                          │，未扣案之販毒所得新臺幣伍佰元│
│    │      │        │      │                          │，應與曾世瑋連帶沒收，如全部或│
│    │      │        │      │                          │一部不能沒收時，以其等財產連帶│
│    │      │        │      │                          │抵償之。                      │
├──┼───┼────┼───┼─────────────┼───────────────┤
│ 17 │顏嘉宏│100 年4 │魏志哲│由曾世瑋以門號0000000000號│曾世瑋共同犯販賣第一級毒品罪，│
│    │      │月7 日上│曾世瑋│行動電話，與顏嘉宏持用之門│處有期徒刑捌年陸月，褫奪公權柒│
│    │      │午8 時51│      │號0000000000號行動電話聯絡│年，未扣案之販毒所得新臺幣伍佰│
│    │      │分許    │      │，約定以500 元之對價，販賣│元，應與魏志哲連帶沒收，如全部│
│    │      │        │      │數量不詳之第一級毒品海洛因│或一部不能沒收時，以其等財產連│
│    │      │        │      │予顏嘉宏，並依約由魏志哲在│帶抵償之。                    │
│    │      │        │      │高雄市三民高中側門附近交付├───────────────┤
│    │      │        │      │毒品予顏嘉宏。            │魏志哲共同犯販賣第一級毒品罪，│
│    │      │        │      │                          │處有期徒刑拾陸年，褫奪公權拾年│
│    │      │        │      │                          │，未扣案之販毒所得新臺幣伍佰元│
│    │      │        │      │                          │，應與曾世瑋連帶沒收，如全部或│
│    │      │        │      │                          │一部不能沒收時，以其等財產連帶│
│    │      │        │      │                          │抵償之。                      │
├──┼───┼────┼───┼─────────────┼───────────────┤
│ 18 │顏嘉宏│100 年4 │魏志哲│由曾世瑋以門號0000000000號│曾世瑋共同犯販賣第一級毒品罪，│
│    │      │月7 日中│曾世瑋│行動電話，與顏嘉宏持用之門│處有期徒刑捌年陸月，褫奪公權柒│
│    │      │午12時8 │      │號0000000000號行動電話聯絡│年，未扣案之販毒所得新臺幣伍佰│
│    │      │分許    │      │，約定以500 元之對價，販賣│元，應與魏志哲連帶沒收，如全部│
│    │      │        │      │數量不詳之第一級毒品海洛因│或一部不能沒收時，以其等財產連│
│    │      │        │      │予顏嘉宏，並依約由魏志哲在│帶抵償之。                    │
│    │      │        │      │高雄市三民高中側門附近交付├───────────────┤
│    │      │        │      │毒品予顏嘉宏。            │魏志哲共同犯販賣第一級毒品罪，│
│    │      │        │      │                          │處有期徒刑拾陸年，褫奪公權拾年│
│    │      │        │      │                          │，未扣案之販毒所得新臺幣伍佰元│
│    │      │        │      │                          │，應與曾世瑋連帶沒收，如全部或│
│    │      │        │      │                          │一部不能沒收時，以其等財產連帶│
│    │      │        │      │                          │抵償之。                      │
├──┼───┼────┼───┼─────────────┼───────────────┤
│ 19 │顏嘉宏│100 年4 │曾世瑋│由曾世瑋以門號0000000000號│曾世瑋犯販賣第一級毒品罪，處有│
│    │      │月8 日7 │      │行動電話，與顏嘉宏持用之門│期徒刑捌年陸月，褫奪公權柒年，│
│    │      │時31分許│      │號0000000000號行動電話聯絡│未扣案之販毒所得新臺幣伍佰元沒│
│    │      │        │      │，約定以500 元之對價，販賣│收，如全部或一部不能沒收時，以│
│    │      │        │      │數量不詳之第一級毒品海洛因│其財產抵償之。                │
│    │      │        │      │予顏嘉宏，並依約由曾世瑋在│                              │
│    │      │        │      │高雄市○○區○○路上之全聯│                              │
│    │      │        │      │福利中心附近交付毒品予顏嘉│                              │
│    │      │        │      │宏。                      │                              │
├──┼───┼────┼───┼─────────────┼───────────────┤
│ 20 │顏嘉宏│100 年4 │魏志哲│由曾世瑋以門號0000000000號│曾世瑋共同犯販賣第一級毒品罪，│
│    │      │月8 日晚│曾世瑋│行動電話，與顏嘉宏持用之門│處有期徒刑捌年陸月，褫奪公權柒│
│    │      │間9 時37│      │號0000000000號行動電話聯絡│年，未扣案之販毒所得新臺幣壹仟│
│    │      │        │      │，約定以1000元之對價，販賣│元，應與魏志哲連帶沒收，如全部│
│    │      │        │      │數量不詳之第一級毒品海洛因│或一部不能沒收時，以其等財產連│
│    │      │        │      │予顏嘉宏，並依約由魏志哲在│帶抵償之。                    │
│    │      │分許    │      │高雄市三民高中側門附近交付├───────────────┤
│    │      │        │      │毒品予顏嘉宏。            │魏志哲共同犯販賣第一級毒品罪，│
│    │      │        │      │                          │處有期徒刑拾陸年，褫奪公權拾年│
│    │      │        │      │                          │，未扣案之販毒所得新臺幣壹仟元│
│    │      │        │      │                          │，應與曾世瑋連帶沒收，如全部或│
│    │      │        │      │                          │一部不能沒收時，以其等財產連帶│
│    │      │        │      │                          │抵償之。                      │
├──┼───┼────┼───┼─────────────┼───────────────┤
│ 21 │顏嘉宏│100 年4 │魏志哲│由曾世瑋以門號0000000000號│曾世瑋共同犯販賣第一級毒品罪，│
│    │      │月9 日上│曾世瑋│行動電話，與顏嘉宏持用之門│處有期徒刑捌年陸月，褫奪公權柒│
│    │      │午10時7 │      │號0000000000號行動電話聯絡│年，未扣案之販毒所得新臺幣壹仟│
│    │      │分許    │      │，約定以1000元之對價，販賣│元，應與魏志哲連帶沒收，如全部│
│    │      │        │      │數量不詳之第一級毒品海洛因│或一部不能沒收時，以其等財產連│
│    │      │        │      │予顏嘉宏，並依約由魏志哲在│帶抵償之。                    │
│    │      │        │      │高雄市三民高中側門附近交付├───────────────┤
│    │      │        │      │毒品予顏嘉宏。            │魏志哲共同犯販賣第一級毒品罪，│
│    │      │        │      │                          │處有期徒刑拾陸年，褫奪公權拾年│
│    │      │        │      │                          │，未扣案之販毒所得新臺幣壹仟元│
│    │      │        │      │                          │，應與曾世瑋連帶沒收，如全部或│
│    │      │        │      │                          │一部不能沒收時，以其等財產連帶│
│    │      │        │      │                          │抵償之。                      │
├──┼───┼────┼───┼─────────────┼───────────────┤
│ 22 │黃清木│100 年4 │魏志哲│由魏志哲以門號0000000000號│魏志哲犯販賣第一級毒品罪，處有│
│    │      │月1 日上│      │行動電話，與黃清木持用之門│期徒刑拾陸年，褫奪公權拾年，未│
│    │      │午11時55│      │號0000000000號行動電話聯絡│扣案之販毒所得新臺幣伍佰元沒收│
│    │      │分許    │      │，約定以500 元之對價，販賣│，如全部或一部不能沒收時，以其│
│    │      │        │      │數量不詳之第一級毒品海洛因│財產抵償之。                  │
│    │      │        │      │予黃清木，並依約由魏志哲在│                              │
│    │      │        │      │高雄市○○路上之速食店門口│                              │
│    │      │        │      │附近交付毒品予黃清木。    │                              │
├──┼───┼────┼───┼─────────────┼───────────────┤
│ 23 │黃清木│100 年4 │魏志哲│由魏志哲以門號0000000000號│魏志哲犯販賣第一級毒品罪，處有│
│    │      │月3 日下│      │行動電話，與黃清木持用之門│期徒刑拾陸年，褫奪公權拾年，未│
│    │      │午5 時50│      │號0000000000號行動電話聯絡│扣案之販毒所得新臺幣伍佰元沒收│
│    │      │分許    │      │，約定以500 元之對價，販賣│，如全部或一部不能沒收時，以其│
│    │      │        │      │數量不詳之第一級毒品海洛因│財產抵償之。                  │
│    │      │        │      │予黃清木，並依約由魏志哲在│                              │
│    │      │        │      │高雄市○○路上某超商門口附│                              │
│    │      │        │      │近交付毒品予黃清木。      │                              │
├──┼───┼────┼───┼─────────────┼───────────────┤
│ 24 │黃清木│100 年4 │魏志哲│由曾世瑋以門號0000000000號│曾世瑋共同犯販賣第一級毒品罪，│
│    │      │月6 日下│曾世瑋│行動電話，與黃清木持用之門│處有期徒刑捌年陸月，褫奪公權柒│
│    │      │午5 時31│      │號0000000000號行動電話聯絡│年，未扣案之販毒所得新臺幣壹仟│
│    │      │分許    │      │，約定以1,000 元之對價（起│元，應與魏志哲連帶沒收，如全部│
│    │      │        │      │訴書誤植為500 元），販賣數│或一部不能沒收時，以其等財產連│
│    │      │        │      │量不詳之第一級毒品海洛因予│帶抵償之。                    │
│    │      │        │      │黃清木，並依約由魏志哲在高├───────────────┤
│    │      │        │      │雄市三民高中側門附近交付毒│魏志哲共同犯販賣第一級毒品罪，│
│    │      │        │      │品予黃清木。              │處有期徒刑拾陸年，褫奪公權拾年│
│    │      │        │      │                          │，未扣案之販毒所得新臺幣壹仟元│
│    │      │        │      │                          │，應與曾世瑋連帶沒收，如全部或│
│    │      │        │      │                          │一部不能沒收時，以其財產連帶抵│
│    │      │        │      │                          │償之。                        │
├──┼───┼────┼───┼─────────────┼───────────────┤
│ 25 │黃清木│100 年4 │曾世瑋│由曾世瑋以門號0000000000號│曾世瑋犯販賣第一級毒品罪，處有│
│    │      │月9 日上│      │行動電話，與黃清木持用之門│期徒刑捌年陸月，褫奪公權柒年，│
│    │      │午7 時43│      │號0000000000號行動電話聯絡│未扣案之販毒所得新臺幣伍佰元沒│
│    │      │分許    │      │，約定以500 元之對價，販賣│收，如全部或一部不能沒收時，以│
│    │      │        │      │數量不詳之第一級毒品海洛因│其財產抵償之。                │
│    │      │        │      │予黃清木，並依約由曾世瑋在│                              │
│    │      │        │      │高雄市三民高中側門附近交付│                              │
│    │      │        │      │毒品予黃清木。            │                              │
├──┼───┼────┼───┼─────────────┼───────────────┤
│ 26 │黃清木│100 年4 │魏志哲│由魏志哲以門號0000000000號│魏志哲犯販賣第一級毒品罪，處有│
│    │      │月9 日晚│      │行動電話，與黃清木持用之門│期徒刑拾陸年，褫奪公權拾年，未│
│    │      │間6 時30│      │號0000000000號行動電話聯絡│扣案之販毒所得新臺幣伍佰元沒收│
│    │      │分許    │      │，約定以500 元之對價，販賣│，如全部或一部不能沒收時，以其│
│    │      │        │      │數量不詳之第一級毒品海洛因│財產抵償之。                  │
│    │      │        │      │予黃清木，並依約由魏志哲在│                              │
│    │      │        │      │高雄市三民高中側門附近交付│                              │
│    │      │        │      │毒品予黃清木。            │                              │
├──┼───┼────┼───┼─────────────┼───────────────┤
│ 27 │蔡如薰│100 年4 │曾世瑋│由曾世瑋以門號0000000000號│曾世瑋犯販賣第一級毒品罪，處有│
│    │      │月3 日上│      │行動電話，與蔡如薰持用之門│期徒刑捌年陸月，褫奪公權柒年，│
│    │      │午7 時2 │      │號0000000000號行動電話聯絡│未扣案之販毒所得新臺幣伍佰元沒│
│    │      │分許    │      │，約定以500 元之對價，販賣│收，如全部或一部不能沒收時，以│
│    │      │        │      │數量不詳之第一級毒品海洛因│其財產抵償之。                │
│    │      │        │      │予蔡如薰，並依約由曾世瑋在│                              │
│    │      │        │      │高雄市○○區○○街318 號鴻│                              │
│    │      │        │      │華賓館附近交付毒品予蔡如薰│                              │
│    │      │        │      │。                        │                              │
├──┼───┼────┼───┼─────────────┼───────────────┤
│ 28 │蔡如薰│100 年4 │魏志哲│由曾世瑋以門號0000000000號│曾世瑋共同犯販賣第一級毒品罪，│
│    │      │月6 日上│曾世瑋│行動電話，與蔡如薰持用之門│處有期徒刑捌年陸月，褫奪公權柒│
│    │      │午8 時23│      │號0000000000號行動電話聯絡│年，未扣案之販毒所得新臺幣壹仟│
│    │      │分許    │      │，約定以1000元之對價，販賣│元，應與魏志哲連帶沒收，如全部│
│    │      │        │      │數量不詳之第一級毒品海洛因│或一部不能沒收時，以其等財產連│
│    │      │        │      │予蔡如薰，並依約由魏志哲在│帶抵償之。                    │
│    │      │        │      │高雄市三民高中附近交付毒品├───────────────┤
│    │      │        │      │予蔡如薰。                │魏志哲共同犯販賣第一級毒品罪，│
│    │      │        │      │                          │處有期徒刑拾陸年，褫奪公權拾年│
│    │      │        │      │                          │，未扣案之販毒所得新臺幣壹仟元│
│    │      │        │      │                          │，應與曾世瑋連帶沒收，如全部或│
│    │      │        │      │                          │一部不能沒收時，以其等財產連帶│
│    │      │        │      │                          │抵償之。                      │
├──┼───┼────┼───┼─────────────┼───────────────┤
│ 29 │蔡如薰│100 年4 │魏志哲│由曾世瑋以門號0000000000號│曾世瑋共同犯販賣第一級毒品罪，│
│    │      │月16日凌│曾世瑋│行動電話，與蔡如薰持用之門│處有期徒刑捌年陸月，褫奪公權柒│
│    │      │晨0 時55│      │號0000000000號行動電話聯絡│年，扣案如附表二編號11所示物品│
│    │      │分許    │      │，約定以1000元之對價，販賣│沒收，未扣案之販毒所得新臺幣壹│
│    │      │        │      │數量不詳之第一級毒品海洛因│仟元，應與魏志哲連帶沒收，如全│
│    │      │        │      │予蔡如薰，並依約由魏志哲在│部或一部不能沒收時，以其等財產│
│    │      │        │      │高雄市○○區○○路附近交付│連帶抵償之。                  │
│    │      │        │      │毒品予蔡如薰。            ├───────────────┤
│    │      │        │      │                          │魏志哲共同犯販賣第一級毒品罪，│
│    │      │        │      │                          │處有期徒刑拾陸年，褫奪公權拾年│
│    │      │        │      │                          │，扣案如附表二編號11所示物品沒│
│    │      │        │      │                          │收，未扣案之販毒所得新臺幣壹仟│
│    │      │        │      │                          │元，應與曾世瑋連帶沒收，如全部│
│    │      │        │      │                          │或一部不能沒收時，以其等財產連│
│    │      │        │      │                          │帶抵償之。                    │
├──┼───┼────┼───┼─────────────┼───────────────┤
│ 30 │王麗娟│100 年4 │魏志哲│由曾世瑋以門號0000000000號│曾世瑋共同犯販賣第一級毒品罪，│
│    │      │月10日上│曾世瑋│行動電話，與王麗娟持用之門│處有期徒刑捌年陸月，褫奪公權柒│
│    │      │午10時9 │      │號0000000000號行動電話聯絡│年，未扣案之販毒所得新臺幣壹仟│
│    │      │分許    │      │，約定以1000元之對價，販賣│元，應與魏志哲連帶沒收，如全部│
│    │      │        │      │數量不詳之第一級毒品海洛因│或一部不能沒收時，以其等財產連│
│    │      │        │      │予王麗娟，並依約由魏志哲在│帶抵償之。                    │
│    │      │        │      │高雄市○○區○○路與鼎山街├───────────────┤
│    │      │        │      │口之全聯福利中心附近交付毒│魏志哲共同犯販賣第一級毒品罪，│
│    │      │        │      │品予王麗娟。              │處有期徒刑拾陸年，褫奪公權拾年│
│    │      │        │      │                          │，未扣案之販毒所得新臺幣壹仟元│
│    │      │        │      │                          │，應與曾世瑋連帶沒收，如全部或│
│    │      │        │      │                          │一部不能沒收時，以其等財產連帶│
│    │      │        │      │                          │抵償之。                      │
└──┴───┴────┴───┴─────────────┴───────────────┘
附表二（扣案物）
┌──┬─────────────┬────────┬────────────┐
│編號│      名      稱          │    數  量      │    備            註    │
├──┼─────────────┼────────┼────────────┤
│ 1  │       海洛因             │      1包       │供被告曾世瑋施用        │
│    │                          │（毛重0.3 公克）│                        │
├──┼─────────────┼────────┼────────────┤
│ 2  │    不明成分之白色粉末    │      1包       │                        │
│    │                          │（毛重1公克）   │                        │
├──┼─────────────┼────────┼────────────┤
│ 3  │      安非他命            │      1包       │供被告曾世瑋施用        │
│    │                          │（毛重0.45公克）│                        │
├──┼─────────────┼────────┼────────────┤
│ 4  │         香菸             │      1支       │摻有海洛因成分          │
├──┼─────────────┼────────┼────────────┤
│ 5  │      玻璃球吸食器        │      1組       │                        │
├──┼─────────────┼────────┼────────────┤
│ 6  │        削尖吸管          │      1支       │                        │
├──┼─────────────┼────────┼────────────┤
│ 7  │          針筒            │      2支       │                        │
├──┼─────────────┼────────┼────────────┤
│ 8  │         分裝袋           │      1包       │                        │
├──┼─────────────┼────────┼────────────┤
│ 9  │行動電話（序號：0000000000│      1具       │                        │
│    │8080號，內含行動電話門號09│                │                        │
│    │00000000號晶片卡1 張）    │                │                        │
├──┼─────────────┼────────┼────────────┤
│ 10 │行動電話（序號：0000000000│      1具       │                        │
│    │21823 ，內含行動電話門號09│                │                        │
│    │00000000號晶片卡1 張）    │                │                        │
│    │                          │                │                        │
├──┼─────────────┼────────┼────────────┤
│ 11 │行動電話（序號：0000000000│      1具       │                        │
│    │91674 號，內含行動電話門號│                │                        │
│    │0000000000號晶片卡1 張）  │                │                        │
├──┼─────────────┼────────┼────────────┤
│ 12 │行動電話（序號：0000000000│      1具       │                        │
│    │90804 號，內含行動電話門號│                │                        │
│    │0000000000號晶片卡1張）   │                │                        │
│    │                          │                │                        │
│    │                          │                │                        │
└──┴─────────────┴────────┴────────────┘